【裁判字號】    98,易,1620
【裁判日期】    991216
【裁判案由】    恐嚇取財等
【裁判全文】
臺灣高雄地方法院刑事判決              98年度易字第1620號
公  訴  人  臺灣高雄地方法院檢察署檢察官
被      告  翁銘陽
            陳萬吉
前列二人共同
選任辯護人  洪士宏律師
            林易玫律師
被      告  吳福順
選任辯護人  江雍正律師
            李汶哲律師
            蘇勝嘉律師
上列被告因恐嚇取財等案件，經檢察官提起公訴（97年度偵字第
30158 號、98年度偵字第06870 號、第11464 號），本院判決如
下：
    主  文
翁銘陽犯如附表一所示各罪，各處如附表一宣告刑欄所示之刑；
又共同犯恐嚇取財罪，未遂，處有期徒刑陸月，扣案之0000
000000號行動電話壹支（含SIM 卡壹枚）沒收，應執行有
期徒刑柒年，扣案六角板手壹支、0000000000號行動
電話壹支（含SIM 卡壹枚）均沒收，並應於刑之執行前，令入勞
動場所強制工作參年。
陳萬吉收受贓物，處有期徒刑參月，如易科罰金，以新臺幣壹仟
元折算壹日；又共同搬運贓物，處有期徒刑伍月，如易科罰金，
以新臺幣壹仟元折算壹日。應執行有期徒刑柒月，如易科罰金，
以新臺幣壹仟元折算壹日。
吳福順故買贓物，處有期徒刑陸月，如易科罰金，以新臺幣壹仟
元折算壹日。
翁銘陽被訴附表五竊盜部分免訴。
    事  實
一、翁銘陽前因違反毒品危害防制條例案件，經本院以89年度易
    字第1769號判處有期徒刑4 月確定，於民國90年4 月23日易
    科罰金執行完畢，復因竊盜案件，經本院以95年度簡上字第
    726 號判處有期徒刑8 月，並經臺灣高法院高雄分院以95
    年度上易字第839 號駁回上訴確定，復經臺灣高法院高雄分
    院以96年度聲減字第1330號減刑為有期徒刑4 月，嗣於96年
    7 月31日執行完畢，仍不知悛悔，而染有犯罪習慣，猶另行
    起意而於下列時、地實行下列行為：(一)、翁銘陽於96年10月
    中旬某日起至97年10月9 日9 時許間，意圖為自己不法之所
    有，基於竊盜之犯意，分別於附表一編號1 至19、21至26所
    示之時間、地點，竊取凌束榮等人之財物得手（各犯罪時間
    、地點、被害人、竊得物品，均如附表一編號1 至19、21至
    26所示），得手後分別將附表二、附表三、附表四編號1 至
    6 所示竊得之物售予林堯（業經本院判決有罪確定）、黃
    淵銘（業經本院判決有罪確定）及吳福順等人。(二)、翁銘陽
    與黃銘鴻（業經本院判決有罪確定）、陳燕皋（通緝中，另
    行審結）基於意圖為自己不法所有及竊取他人財物之犯意聯
    絡，於97年9 月7 日8 時15分許，在高雄市○○區○○路與
    明哲路口旁，由翁銘陽交給黃銘鴻六角板手1 支後，黃銘鴻
    即負責拆挖土機油管，陳燕皋負責拆挖土機紅銅線，翁銘陽
    負責拆挖土機電腦板等物，共同竊取黃耀民所有挖土機內裝
    置之螢幕儀表板、大電腦、小電腦及銅線、電纜線等物（價
    值約新台幣【下同】13萬元，如附表一編號20所示），得手
    後旋即由陳燕皋駕車載運離去。(三)翁銘陽於97年8 月19日9
    時許竊得蘇詠盛所有之吊車及挖土機內電腦各1 台（價值約
    48 萬 元，如附表一編17所示）後，復與林志銘（業經本院
    判決有罪確定）基於意圖為自己不法所有及恐嚇取財之犯意
    聯絡，推由林志銘先後於97年9 月19日15時5 分許、同日16
    時49分 許及同年10月10日15時28分許，以其所有門號00000
    00000 行動電話接續撥打予蘇詠盛恫稱：若不以12萬元或5
    萬元之金額贖回遭竊物品，即將該物品售予他人或破壞等加
    害財產言語，恫嚇蘇詠盛交付錢財，致蘇詠盛心生畏懼，惟
    因就贖金未能達成合意致未得逞。
二、陳萬吉與陳燕皋（通緝中，另行審結）均明知翁銘陽持有如
    附表四之挖土機電腦版4 塊及電腦螢幕3 塊等物均係來路不
    明，顯可疑為贓物，且翁銘陽欲將上開物品售予綽號「奇模
    」之吳福順，竟共同基於搬運贓物之犯意聯絡，於97年10月
    21 日17 時許，先由陳燕皋駕車搭載翁銘陽並載運上開贓物
    至屏東縣國道三號公路里港交流道旁，再由陳萬吉將上開贓
    物載運至屏東縣里港鄉○○區○道路旁交予吳福順。另陳萬
    吉明知吳福順所交付之12萬5,000 元係吳福順向翁銘陽購買
    上開贓物之對價，屬因贓物變得之財物，仍基於收受贓物之
    犯意故而收受之，隨後在屏東縣九如鄉「趙壽山餛飩豬腳店
    」將上開款項中11萬6,000 元交予翁銘陽，餘4,000 元自行
    留用，5,000元則受託轉交予翁銘陽母親。
三、吳福順明知翁銘陽所販售如附表四之挖土機電腦版4 塊及電
    腦螢幕3 塊等物均係來路不明，顯可疑為贓物，卻仍基於故
    買贓物之犯意，於97年10月21日20時許，在屏東縣裡港鄉○
    ○區○道路旁以12萬5,000 元之價格買受之。
四、案經凌束榮等18人訴由內政部警政署刑事警察局、高雄縣政
    府警察局仁武分局及高雄市政府警察局三民第二分局報請臺
    灣高雄地方法院檢察官偵查起訴。
    理  由
甲、證據能力部分：
壹、通訊監察之譯文，係員警於審判外將監聽所得資料以現譯方
    式整理後予以記錄而得，本質上屬於被告以外之人於審判外
    之書面陳述，為傳聞證據。惟所謂被告以外之人於審判外之
    陳述，係指被告以外之人就其曾經參與或見聞之事實，事後
    追憶並於審判外為陳述者而言。國家基於犯罪偵查之目的，
    對被告或犯罪嫌疑人進行通訊監察，乃係以監控與過濾受監
    察人通訊內容之方式，蒐集對其有關之紀錄，並將該紀錄予
    以查扣，作為認定犯罪與否之證據，屬於刑事訴訟上強制處
    分之一種，而監聽係通訊保障及監察法第13條第1 項所定通
    訊監察方法之一，司法警察機關依法定程序執行監聽取得之
    錄音，係以錄音設備之機械作用，真實保存當時通訊之內容
    ，如通訊一方為受監察人，司法警察在監聽中蒐集所得之通
    訊者對話，若其通話本身即係被告進行犯罪中構成犯罪事實
    之部分內容，自與所謂「審判外之陳述」無涉，應不受傳聞
    法則之規範，當然具有證據能力。至司法警察依據監聽錄音
    結果予以翻譯而製作之監聽譯文，屬於文書證據之一種，於
    被告或辯護人對其譯文之真實性發生爭執或有所懷疑時，法
    院固應依刑事訴訟法第165 條之1 第2 項規定，以適當之設
    備，顯示該監聽錄音帶之聲音，以踐行調查證據之程序，俾
    確認該錄音聲音是否為通訊者本人及其內容與監聽譯文之記
    載是否相符，或傳喚該通訊者為證據調查。倘被告或訴訟關
    係人對該通訊監察譯文之真實性並不爭執，即無勘驗辨認其
    錄音聲音之調查必要性（最高法院97年度台上字第2272號判
    決）。經查，本件卷附之通訊監察譯文（監聽電話門號0000
    000000 、0000000000號，見本院三第13至25頁），被告翁
    銘陽、陳萬吉、吳福順及其等辯護人對其真實性並不爭執，
    即無勘驗辨認其錄音聲音之調查必要性，本院於審判程序亦
    已踐行提示監聽譯文供當事人辨認並告以要旨，使其表示意
    見等程序並為辯論，且本件由臺灣高雄地法院檢察署提出聲
    請，經本院審查後，認有實施通訊監察之必要，依通訊保障
    及監察法核發通訊監察書，再由司法警察執行通訊監察等情
    ，有本院97年度聲監字第1917、1974號通訊監察書影本2 份
    附卷供參（見97年度偵字第30158 號卷【下稱偵二卷】第94
    至97頁），是其監聽錄音蒐證程序應屬合法。且觀諸其譯文
    內容，亦各標明通話雙方之電話號碼、通話日期及時間等，
    符合監聽之合法性及譯文之功能性。足認上開通訊監察譯文
    為真正，自具有證據能力，而得為認定本案犯罪事實之依據
    。
貳、同案被告黃銘鴻、林志銘、陳燕皋警詢中之證述，有證據能
    力：
一、同案被告黃銘鴻、林志銘部分：
    按被告以外之人於檢察事務官、司法警察官或司法警察調查
    中所為之陳述，與審判中不符時，其先前之陳述具有較可信
    之特別情況，且為證明犯罪事實存否所必要者，得為證據，
    刑事訴訟法第159條之2定有明文。所謂「前後陳述不符」之
    要件，應就前後階段之陳述進行整體判斷，以決定其間是否
    具有實質性差異。而所謂「較可信之特別情況」之情形，亦
    應就前後陳述時之各種外部情況進行比較，以資決定何者外
    部情況具有可信性。若陳述係在特別可信之情況下所為，則
    虛偽陳述之危險性即不高，雖係審判外陳述，或未經被告反
    對詰問，仍得承認其有證據能力。本件被告翁銘陽之辯護人
    認同案被告黃銘鴻、林志銘於警詢中所為之陳述，無證據能
    力。經查，同案被告黃銘鴻於警詢中陳述，與本院審理時之
    證述相較，其於本院審理時證述被告翁銘陽是否與其共同為
    事實欄一(二)之竊盜犯行一節，有前後陳述不符之情形，然觀
    諸同案被告黃銘鴻於本院審理時證稱：警詢製作筆錄時，旁
    邊並無利害關係人例如共同被告拜託要如何講，比較沒有顧
    慮，可以自由陳述等語（見本院卷二第20頁）；又同案被告
    林志銘於警詢中陳述，與本院審理時之證述相較，其於本院
    審理時證述有關被告翁銘陽是否告知蘇詠盛上開物品被偷及
    要蘇詠盛贖回一節，有前後陳述不符之情形，然同案被告林
    志銘於本院審理時亦證稱：警詢陳述實在，有照自由意志陳
    述且真實等語（見本院卷一第161 頁），足見同案被告黃銘
    鴻、林志銘警詢中所為陳述係較少受到來自被告翁銘陽或因
    不願再衍生事端欲迴護被告翁銘陽之外力干擾，是依上開說
    明，應認同案被告黃銘鴻、林志銘於警詢中所為之陳述，客
    觀上具有較可信之特別情況，且所為證述均與本件被告翁銘
    陽上開犯罪事實直接相關，足認為證明本件犯罪事實之存否
    所必要，揆諸上開規定，自得有證據能力。
二、同案被告陳燕皋部分：
    被告以外之人於審判中有所在不明而無法傳喚或傳喚不到者
    ，其於檢察事務官、司法警察官或司法警察調查中所為之陳
    述，經證明具有可信之特別情況，且為證明犯罪事實之存否
    所必要者，得為證據，刑事訴訟法第159 條之3 第3 款定有
    明文。本件被告翁銘陽之辯護人認同案被告陳燕皋於警詢中
    所為之陳述，無證據能力。本件同案被告陳燕皋前於警詢中
    證稱被告翁銘陽與其及同案被告黃銘鴻3人共同為事實欄一
    (二)之竊盜犯行等語（見警三卷第5頁），惟其於本院審理時
    ，因案遭通緝致所在不明，到經合法傳、拘仍未到案，有送
    達證書、高雄縣政府警察局仁武分局報告書可稽（本院卷一
    第43、124頁），而同案被告陳燕皋之上開證述，較少受到
    來自被告翁銘陽之外力干擾，客觀上具有可信之特別情況，
    且為證明犯罪事實所必要，依上開說明，其於警詢中之證述
    ，應有證據能力。
參、同案被告翁銘陽警詢中之證述，有證據能力：
    本件被告吳福順之辯護人認同案被告翁銘陽於警詢中所為之
    陳述，無證據能力。經查，同案被告翁銘陽於警詢中陳述，
    與本院審理時之證述相較，其於本院審理時證述出售上開物
    品時是否告知被告吳福順所賣的物品為贓物一節，有前後陳
    述不符之情形，然同案被告翁銘陽於本院審理時亦證稱：我
    警詢沒有說謊等語（見本院卷二第150 頁），足見同案被告
    翁銘陽警詢中所為陳述係較少受到來自被告吳福順或欲迴護
    被告吳福順之外力干擾，是依上開說明，應認同案被告翁銘
    陽於警詢中所為之陳述，客觀上具有較可信之特別情況，且
    所為證述與本件被告吳福順上開犯罪事實直接相關，足認為
    證明本件犯罪事實之存否所必要，揆諸上開規定，自得有證
    據能力。
肆、同案被告陳萬吉於警詢中之證述無證據能力：
    按被告以外之人於審判外之陳述不得作為證據，刑事訴訟法
    第159 條第1 項定有明文。查本件同案被告陳萬吉未於本院
    審理時以證人身分作證，同案被告陳萬吉於警詢時所為之陳
    述，為被告以外之人於審判外之陳述，屬於傳聞證據，被告
    吳福順之辯護人於本院準備程序中對於同案被告陳萬吉上開
    詢問筆錄之證據能力，有所爭執，是依上開規定，無證據能
    力。
伍、同案被告吳福順警詢中之證述，無證據能力：
    按被告以外之人於審判外之言詞或書面陳述，除法律有規定
    者外，不得作為證據；被告以外之人（包括證人、鑑定人、
    告訴人、被害人及共同被告等）於檢察事務官、司法警察官
    或司法警察調查中所為之陳述，與審判中不符時，其先前之
    陳述具有較可信之特別情況，且為證明犯罪事實存否所必要
    者，得為證據，為刑事訴訟法第159 條第1 項、第159 條之
    2 所明定。是被告以外之人於司法警察（官）調查中所為之
    陳述，依刑事訴訟法第159 條第1 項規定，係屬傳聞證據，
    原則上無證據能力，惟如該陳述與審判中不符時，其先前之
    陳述具有較可信之特別情況，且為證明犯罪事實存否所必要
    者，依同法第159 條之2 規定（即刑事訴訟法第159 條第1
    項所指之「除法律有規定者外」），始例外認為有證據能力
    。如該陳述與審判中相符時，因該陳述並不符合刑事訴訟法
    第159 條之2 有關傳聞例外之規定，故不得作為認定本案犯
    罪事實有無之證據。本件被告陳萬吉之辯護人爭執同案被告
    吳福順於警詢中所為之陳述，無證據能力。經查：同案被告
    吳福順警詢中證述上開贓物究係向同案被告翁銘陽或陳萬吉
    購買一節，與本院審判中之陳述並不相符，且無證據足認此
    部分警詢中之陳述具有較可信之特別情況，是依前開說明，
    同案被告吳福順於警詢中之陳述，並無傳聞證據例外之情形
    ，應無證據能力。此時，應以同案被告吳福順於審判中之證
    述作為證據。
陸、再按被告以外之人於偵查中向檢察官所為之陳述，除顯有不
    可信之情況者外，得為證據。刑事訴訟法第159 條之1 第2
    項定有明文。被告以外之人於偵查中向檢察官所為陳述，雖
    為審判外之陳述，然依刑事訴訟法之規定，檢察官係代表國
    家偵查犯罪、實施公訴，依法有訊問被告、證人、鑑定人權
    利之人；且於實務運作時，檢察官偵查中向被告以外之人所
    取得之陳述，原則上均能遵守法律規定，不致於違法取供，
    故可信度極高，自得為證據。被告翁銘陽之辯護人於本院準
    備程序中對於同案被告黃銘鴻、林志銘、陳燕皋上開詢問筆
    錄之證據能力，被告吳福順之辯護人於本院準備程序中對於
    同案被告翁銘陽、陳萬吉上開詢問筆錄之證據能力，有所爭
    執，然本院審酌上開同案被告於偵查中向檢察官所為陳述，
    並無非法取供等非任意之陳述，亦無其他足認該陳述有何顯
    不可信之情事，且經具結，依上開規定，該陳述得作為本案
    證據。
柒、復按被告以外之人於審判外之陳述，經當事人於審判程序同
    意作為證據，法院審酌該言詞陳述或書面陳述作成時之情況
    ，認為適當者，亦得為證據。當事人、代理人或辯護人於法
    院調查證據時，知有第159 條第1 項不得為證據之情形，而
    未於言詞辯論終結前聲明異議，視為有前項之同意，刑事訴
    訟法第159 條之5 定有明文。本件被告翁銘陽、陳萬吉、吳
    福順之辯護人除上開之警詢、偵訊陳述外，與被告翁銘陽、
    陳萬吉、吳福順、檢察官均對本判決後開引用具有傳聞證據
    性質之證據，同意作為本案證據使用，本院審酌各該證據作
    成之情況，並無不法取供等非任意性情況，認為適當，爰依
    上開規定作為證據。
乙、實體部分：
壹、被告翁銘陽部分：
一、上開事實欄一(一)附表一編號15所示部分：
    訊據被告翁銘陽就上開事實欄一(一)附表一編號15所示之犯罪
    事實，業經被告翁銘陽於於97年10月22日、97年11月4 日警
    詢、偵查及本院99年9 月9 日審理時均坦承不諱（警一卷第
    12、24頁、偵卷二第17頁、本院卷二第7 頁），核與被害人
    農英忠於警詢之證述情節相符，並有扣押物品目錄表、贓物
    認領保管單、起獲贓物之照片附卷可稽（證據出處詳如附表
    一編號15所示）。足認被告翁銘陽之前開自白，核與事實相
    符。本件事證明確，被告前揭竊盜犯行，可堪認定。
二、上開事實欄一(一)附表一編號1至14、16至19、21至26所示部
    分：訊據被告翁銘陽否認有附表一編號1至14、16至19、21
    至26頁所示犯行，並辯稱：上開挖土機電腦零件係由綽號「
    阿宏」男子所提供，都是由他主動以無號碼顯示之電話與我
    聯繫，我沒有聯繫他電話云云。然查：
(一)、事實欄一(一)附表一編號1 至14、16至19、21至26所示物品，
    分別於附表一編號1至14、16至19、21至26所示時間、地點
    遭竊，而上開物品（附表一編號17除外）分別由被告翁銘陽
    出售附表二物品予同案被告林堯、出售附表三物品予同案
    被告黃淵銘、出售附表四物品予同案被告吳福順等情，有證
    人即附表一所示被害人於警詢中之證述（證據出處詳如附表
    一所示）、同案被告林堯於警詢、偵查、本院審理中之證
    述（見警卷一第264 至267 頁、偵卷二第11、12頁、本院卷
    二第22、23頁）、同案被告黃淵銘於警詢、偵查中之證述（
    見警卷一第280 、281 頁、偵卷二第13頁）、同案被告吳福
    順於偵查、本院審理中之證述（見偵卷二第15、16頁、本院
    卷一第164 頁），並有扣押物品目錄、贓物認領保管單、指
    認贓物照片（證據出處詳如附表一所示）在卷可憑，是上開
    事實堪以認定。至被告翁銘陽雖辯稱其僅出售6 組怪手電腦
    予同案被告林堯，然同案被告林堯於警詢、偵查、本院
    審理中之證述均稱附表三物品均係被告翁銘陽所購買，而同
    案被告林堯與被告翁銘陽並無仇怨，茍非事實，同案被告
    林堯當無虛妄指訴，甘冒刑責無端誣陷被告翁銘陽於罪之
    理，是被告翁銘陽上開所辯，並不足採。
(二)、被告翁銘陽固以前詞置辯，惟參諸其於97年11月4日警詢中
    供陳：我有犯下竊盜案，將贓物販售給堯仔的男子，約6組
    的怪手電腦，一組約2萬1,000元，六組約12萬6,000元等語
    ，與其辯稱本件贓物係綽號「阿宏」男子所提供云云，所述
    前後已有不符，其辯護人雖辯稱被告翁銘陽上開所述係指附
    表一編號15所示電腦機板，惟附表一編號15所示電腦機板僅
    為1 組（見警卷一第335 頁），顯非被告翁銘陽所稱其竊取
    約6 組怪手電腦之案件甚明，是其辯護人所辯並不足採；又
    同案被告林堯於偵查中證稱：我大約1 、2 年前開始向翁
    銘陽購買贓物，開始買的幾個星期之後，我就問他怎麼東西
    一直來，他說是他和朋友一起去偷的。我追問之後他有跟我
    承認挖土機零件是偷來的等語（見偵二卷第11、12頁），益
    證上開物品應係被告翁銘陽所竊得。至同案被告林堯於本
    院審理時雖改稱：被告翁銘陽告訴他上開物品是他朋友「宏
    仔」寄賣的云云，應係事後迴護之詞，難予憑信。
(三)、另被告翁銘陽於警詢、偵查供稱：我無法提供「宏仔」資料
    ，我跟他認識不是很久。他都用公共電話打給我，我不知道
    他的號碼。我與「宏仔」是在小港一起工作認識的。前陣子
    認識的，詳細情形我忘記了，因為我們的工作不固定，老闆
    要我們去那裡就報那裡，我也記不得了，應該是今年或去年
    ，我也不確定。「宏仔」第一次找我的日期我不知道，他已
    經拿東西給我4 、5 次，已經有1 、2 年。「宏仔」若有東
    西，他會問我是否有人要買，我詢問後，5 至10分鐘後「宏
    仔」會打電話跟我確認，如果我說沒有，他就不會再打電話
    了。若賣出去後，他會打電話給我，跟我約地方收錢，最近
    一次是9 月底10月初，就是賣給「奇模」那一次，就是賣了
    2 組，總共6 、7 塊等語（見偵二卷第71、72頁），惟查，
    附表一編號1 至14、16至19、21至26所示物品數量眾多，然
    被告翁銘陽卻稱：不知「宏仔」住居處、聯絡電話及聯繫方
    式，且就2 人認識之時間前後陳述不一，已令人存疑，而按
    所謂證據，係指超越一切合理之可疑，足以認定被告確有犯
    罪行為之積極事證而言，被告固無就所辯解之事實負舉證證
    明之義務，然倘被告提出訴訟上不能證明之積極抗辯，且不
    合社會生活上之常態經驗時，對於既已存在之積極罪證，皆
    不足以用來形成合理懷疑之抗辯，自非「罪疑惟輕」之情形
    ，當不得以此抗辯而排除超越一切合理可疑之積極證據。衡
    以被告翁銘陽連綽號「宏仔」之人之真實姓名，住居處、聯
    絡電話及聯繫方式，皆諉稱不知情，業如前述，顯見被告翁
    銘陽所執辯係「宏仔」將上開物品交其販賣之情，應屬無法
    查證採認之抗辯，自無從採認為有利被告翁銘陽之認定，矧
    被告翁銘陽此番辯解洵屬所謂「幽靈抗辯」（意指被告於案
    發後，或有其他顧慮，遂將其犯行推卸予任意捏造而實際上
    不存在之人，甚或是已故之某人，或因不願據實陳述實際之
    行為人，以資卸責，惟因法院無從讓被告與該不存在或已故
    之人對質，其辯解之真實性如何，即屬無從檢驗，而難以逕
    信之謂），核屬空言卸責之詞，亦無可採。此外，被告翁銘
    陽於97年11月6 日警詢時供稱：賣給同案被告黃淵銘附表三
    物品並未抽佣等語（見偵卷二第58頁），然衡諸常理，被告
    翁銘陽既與綽號「宏仔」之人並非熟識，豈有無償冒險幫綽
    號「宏仔」之人買賣贓物之理；又觀之其於97年11月6 日警
    詢先稱賣給同案被告吳福順附表四所示物品並未抽佣，嗣又
    改口，總計抽佣9,000 元等語（見偵卷二第58、59頁），惟
    被告翁銘陽賣給同案被告吳福順附表四所示物品時應已知自
    己即將入監執行，急需用錢，有監聽譯文在卷足稽（見偵二
    卷第110 頁），然其卻將賣給同案被告吳福順附表四所示物
    品所得價款，自行決定9,000 元交給同案被告陳萬吉，其餘
    11 萬6,000元卻辯稱要交給「宏仔」，自己分文未留，實與
    常情乖違。另被告翁銘陽雖辯稱其有告訴同案被告林志銘有
    關附表一編號17蘇詠盛之物品係「宏仔」所竊取云云，惟同
    案被告林志銘於本院審理時已證述被告翁銘陽有告知該物是
    偷來的，但未告知何人所偷等語（見本院卷一第158 頁），
    另參以同案被告林志銘於97年10月22日警詢供稱：我所稱之
    電腦主機所有人是警方查獲之翁銘陽等語（見警卷一第243
    頁），是被告翁銘陽上開所辯，顯難憑信。
(四)、綜上所述，足認被告翁銘陽所辯，顯係卸責之詞，不足採信
    。本件事證明確，被告上開竊盜犯行堪以認定，應依法論科
    。
三、上開事實欄一(二)附表一編號20所示部分：
    訊據被告翁銘陽否認有附表一編號20所示結夥竊盜罪犯行，
    並辯稱：97年9 月7 日我正在監服刑云云。然查：
(一)、被告翁銘陽因竊盜案件，經本院以95年度簡上字第726 號判
    處有期徒刑8 月，並經臺灣高法院高雄分院以95年度上易字
    第839 號駁回上訴確定，復經臺灣高法院高雄分院以96年度
    聲減字第1330號減刑為有期徒刑4 月，其96年5 月10日入監
    ，並於96年7月31日執行出監，嗣因案於97年10月23日再入
    高雄看守所，97年12月15日入監執行所犯槍砲彈藥刀械管制
    條例案件3 年6 月刑期，有臺灣高等法院被告前案紀錄表各
    1 份在卷可按，是被告翁銘陽辯稱本件案發時其入監服刑云
    云，洵不足採。
(二)、同案被告陳燕皋於98年2月24日警詢及偵查證稱：97年9月7
    日8時50分，在高雄市○○區○○路與明哲路口工地，被害
    人黃耀民所有挖土機停放於工地，是翁銘陽上班公司所使用
    之挖土機，翁銘陽到我住處找我出去，當時黃銘鴻亦暫時住
    我家，我開自小客車載翁銘陽、黃銘鴻到工地，黃銘鴻負責
    拆挖土機油管，我負責挖土機內紅銅線搬到我車上，翁銘陽
    負責拆挖土機電腦板，翁銘陽對那台挖土機很熟悉，且電腦
    機板都是活動式的，隨時都可拆卸。竊得物品先放我住處，
    再由翁銘陽拿出銷售，賣給何人及賣出價格我不知道等語（
    見警卷三第5頁、偵卷三第7頁），核與同案被告黃銘鴻於98
    年2月18日警詢及偵查證稱：97年9月7日8時50分，在高雄市
    ○○區○○路與明哲路口工地，被害人黃耀民所有挖土機停
    放於工地，是翁銘陽、陳燕皋與我等3人竊走挖土機電腦板
    （廠牌KOMATSU200、PC200-5型、出廠編號SERIAL-N067926
    號），作案目標先由翁銘陽選定處所，再由陳燕皋開自小客
    車載我及翁銘陽到現場，翁銘陽交給我六角板手負責拆挖土
    機油管，陳燕皋及翁銘陽拆挖土機電腦板，竊得物品先放在
    陳燕皋住處，再由翁銘陽拿出銷售，賣給何人及賣出價格我
    不知道等語（見警三卷第11、12頁、偵卷四第15、16頁）相
    符，且同案被告黃銘鴻於本院99年9月9日審理時亦證稱其警
    詢所述為實在，並當庭繪製所使用之六角板手外觀，嗣經本
    院當庭提示自被告翁銘陽處所扣得六角板手供同案被告黃銘
    鴻辨認時，其亦證述該扣案六角板手即其所稱之六角板手，
    有審判筆錄、繪製圖及照片在卷足稽（見本院卷二第20、21
    、30、31頁），另有扣押物品目錄、贓物認領保管單、指認
    贓物照片、報案三聯單（見警卷一173 至175 、331 頁）在
    卷可憑，且有扣案六角板手1 支可佐，被告翁銘陽抗辯並未
    與同案被告陳燕皋、黃銘鴻共同為上開竊盜犯行云云，顯係
    卸責之詞，不足採信。至同案被告黃銘鴻於本院99年9 月9
    日審理時雖曾改稱被告翁銘陽未參與該竊案云云，應係事後
    迴護之詞，難予憑信。
(三)、綜上，被告翁銘陽上揭犯行，堪以認定，應依法論科。
四、上開事實欄一(三)恐嚇取財未遂部分：
    訊據被告翁銘陽否認有何恐嚇取財未遂犯行，辯稱：我只是
    拜託林志銘看有沒有人要買東西云云。然查：
(一)、同案被告林志銘於97年10月22日警詢時證稱：警方當場提示
    通聯記錄，第一通97年9月19日15時5分（330秒）及第二通
    97年9 月19日16時49分（53秒），我有以0000000000號行動
    電話撥打給持用人蘇詠盛0000000000號行動電話，對此我無
    意見。第一通我問蘇詠盛有無怪手的電腦被偷，蘇詠盛說有
    遭竊，我即說你的電腦在我朋友那邊你是否要贖回，蘇詠盛
    說要贖回，我說必須以8 萬5,000 元贖回，但蘇詠盛說要跟
    他父親商量一下便掛電話，第二通蘇詠盛便跟我討價還價，
    最低價格以5 萬元成交，但我還要問電腦主機所有人的朋友
    才能作決定，我所稱電腦主機所有人是警方查獲之翁銘陽。
    我知道蘇詠盛失竊吊車及怪手各1 台組機電腦遭竊，是翁銘
    陽告訴我的。我會知道蘇詠盛所持用之0000000000號行動電
    話是因我曾經修理他的貨車所以才知道電話，是翁銘陽叫我
    撥打給蘇詠盛恐嚇取財等語（見警卷一第243 、244 頁），
    復於本院99年8 月19日審理時證稱：（【提示警一卷第243
    頁仁武分局警詢筆錄】，你的陳述是否實在？是否照你的自
    由意志陳述？）實在，有照我的自由意志陳述，被告翁銘陽
    跟我說蘇詠盛電腦被偷，被告翁銘陽打電話拜託我打電話給
    蘇詠盛。被告翁銘陽跟我講他有蘇詠盛那邊的電腦，須用8
    萬5,000 元贖回是被告翁銘陽說的，我只是傳話而已。（何
    謂贖回？）偷來的。蘇詠盛跟我將價錢殺到5 萬元，我有告
    訴被告翁銘陽，被告翁銘陽聽完後說好，警察問我「是何人
    叫你打電話給蘇詠盛恐嚇取財」，我回答「是翁銘陽叫我打
    的」之陳述是真實等語（見本院卷一第161 、162 頁），核
    與證人蘇詠盛於97年9 月27日警詢證稱：第1 通電話於97年
    9 月19日15時05分我回撥電話，歹徒問我是否遭竊吊車電腦
    主機1 部，我說有的，歹徒便稱在其朋友那邊，是否以8 萬
    5,000 元贖回吊車電腦主機1 部，我再詢問歹徒我所失竊之
    怪手電腦主機1 部是否在其手上，歹徒聲稱我所有之物品分
    別匿置他處。第2 通我於97年9 月19日16時49分，我又回撥
    歹徒的電話，是希望歹徒將贖金降低一點，經討價還價之後
    吊車電腦主機1 部以7 萬5,000 元贖回，怪手電腦主機1 部
    以4 萬5,000 元贖回，我向歹徒稱沒有那麼多現金，算少一
    點，可能要一件一件的贖回，歹徒又稱:2件物品一起贖回算
    便宜，以5 萬元成交。我堅持2 件物品以2 萬元贖回，歹徒
    最後言稱: 不賣了，就沒有打電話給我了，林志銘以言語向
    我恐嚇取財，我害怕我生財工具被破壞等語（見警卷一第
    216 、217 頁），及其嗣於本院99年9 月9 日證稱：對方自
    稱是「志明」，當時我有認出打電話的人的聲音，對方說他
    的朋友偷了東西，並告訴他偷竊的地點，他知道東西是我的
    ，所以打電話給我。他叫我買回那些東西，不然他的朋友會
    賣給別人或弄壞等語（見本院卷二第10、12頁）相符，上開
    證人所述應為屬實，且有監聽譯文在卷足稽（見本院卷三第
    15頁），被告翁銘陽抗辯其只是拜託同案被告林志銘看有沒
    有人要買東西云云，顯係卸責之詞，不足採信。
(二)、至被告翁銘陽之辯護人雖另辯稱：同案被告林志銘雖要求蘇
    詠盛買回上開物品，否則要將上開電腦破壞或轉讓，然蘇詠
    盛於本院審理時證稱其並未因此感到害怕，故不該當恐嚇取
    財之要件等語。惟按刑法第346 條第1 項所謂之「恐嚇」，
    凡一切之言語、舉動足以使人生畏懼心者，均包含在內，而
    該言語或舉動是否足以使他人生畏怖心，應依社會一般觀念
    衡量之，如行為人之言語、舉動，依社會一般觀念，均認係
    惡害之通知，而足以使人生畏佈心者均屬之（最高法院22
    年上字第1310號判例意旨、同院84年台上字第813 號判決意
    旨參照）。本件同案被告林志銘對被害人蘇詠盛告以前揭話
    語，明顯有加害其財產之意，客觀上足使人因此心生畏懼，
    又證人蘇詠盛於本院雖證稱不害怕花錢贖回等語，然非謂不
    害怕生財工具被破壞，且其於警詢已證述其害怕生財工具被
    破壞明確，辯護人上開所辯恐有誤會。
 (三)、綜上所述，被告翁銘陽所辯，亦屬卸責之詞，不足採信。
     本件事證明確，被告翁銘陽上開恐嚇取財未遂犯行堪以認
     定，應依法論科。
貳、被告陳萬吉部分：
    訊據被告陳萬吉固坦承幫同案被告翁銘陽將附表四所示電腦
    零件載運至屏東縣里港鄉○○區○道路旁交予同案被告吳福
    順，且自同案被告吳福順收受12萬5,000元，隨後將上開款
    項中11萬6,000元交予翁銘陽，餘4,000元打算自行留用，
    5,000元則要轉交翁銘陽母親等情，然矢口否認有何收受或
    搬運贓物犯行，辯稱：我不知道翁銘陽叫我載運的東西內容
    為何，當時翁銘陽交給我一個大型黑色垃圾袋內裝塑膠整理
    盒，我不知道是贓物云云。然查：
一、被告陳萬吉固以前詞置辯，惟參諸其於偵查中供陳：在「奇
    模」住處他在點數量時，我才知道是什麼東西。東西是翁銘
    陽、陳燕皋開車拿過來給我的。交怪手的電腦主機及儀表板
    給「奇模」，數量我不確定。在「奇模」住處我就知道這些
    東西是偷來的等語（見偵卷二第5 頁），核與其所辯不知道
    所交付物品為贓物之語有別，已難認其所辯為可採。佐以同
    案被告吳福順於偵查時結證稱：陳萬吉他知道拿給我的東西
    是怪手的電腦板等語（見偵卷二第16頁）；另同案被告翁銘
    陽於本院審理時亦結證稱：一開始我拜託被告陳萬吉交東西
    給被告吳福順，他都不要，後來我拿錢給他，算是加油錢，
    他本來不要，是我一直拜託他。被告陳萬吉知道置物箱內的
    四台電腦板與三台螢幕是偷來的，我告訴他，這是別人偷來
    的寄放在我這裡，我有告訴被告陳萬吉要收12萬5,000 元，
    被告陳萬吉將12萬5,000 元中的11萬6,000 元交給我，其他
    4,000 元我交給他當工錢，另外5,000 元請他拿回去給我母
    親等語（見本院卷一第175 、177 、178 頁）。查被告陳萬
    吉係同案被告翁銘陽之妻舅，同案被告翁銘陽應無蓄意誣攀
    之可能及必要，其上開證言應堪信為真實。至同案被告翁銘
    陽先前於警詢、偵查及本院供稱被告陳萬吉不知其所交付物
    品係贓物等語，應係事後迴護之詞，難予憑信。
二、綜上所述，足認被告陳萬吉所辯，顯係卸責之詞，不足採信
    。本件事證明確，被告陳萬吉上開搬運及收受贓物犯行堪以
    認定，應依法論科。
參、被告吳福順部分：
    訊據被告固坦承向同案被告翁銘陽購買附表四所示電腦零件
    一情，然矢口否認有何故買贓物犯行，辯稱：我不知道翁銘
    陽賣給我的電腦零件是贓物云云。然查：
一、同案被告翁銘陽於97年10月22日警詢時證稱：吳福順他知悉
    所購買之物品係贓物，我有跟他談過等語（見警卷一第17頁
    ），復於97年10月22日偵查中證述：吳福順的綽號是奇模，
    他買之前，我就跟他說這是宏仔偷來要我幫他賣的等語（見
    偵卷二第18頁），復於本院99年10月21日審理時證稱：我於
    警詢及偵查上開陳述是真實，並未說謊等語（見本院卷二第
    149、150頁），又同案被告翁銘陽與被告吳福順並無讎隙，
    業經同案被告翁銘陽於本院審理時證述明確（見本院卷二第
    148 頁），是其原無干冒誣告、偽證重罪而誣攀被告吳福順
    之動機，其上開證言應堪信為真實。至於其於99年10月21日
    本院審理時雖曾改證稱：我是主觀上認為吳福順應該知道東
    西是偷來的云云，應係迴護之詞，不足採信。
二、另被告吳福順之辯護人雖辯稱：附表四所示物品依屏東縣汽
    車保養商業同業公會汽車檢定委員會報告書鑑價約13萬
    7,500 元，與被告吳福順購入價格12萬5,00元相差無幾，可
    見被告吳福順以中古價格購入，不知上開物品為贓物等語。
    經查，附表四所示物品經屏東縣汽車保養商業同業公會汽車
    檢定委員會鑑價後金額約13萬7,500元，有報告書附卷足稽
    （見本院卷一第107 頁），是被告吳福順購入上開物品價格
    尚低於鑑價1 萬2,500 元，又被告吳福順於本院審理時係稱
    ：那是搶市的東西，我自己有時候去買都買不到，我才拜託
    被告翁銘陽如果有看到，就幫我買，被告翁銘陽幫我買上開
    物品，照道理還是要給人家走路工等語（見本院卷一第170
    、172 頁），是依被告吳福順所述，附表四所示電腦零件並
    非於一般市場能隨意購得之物，且被告吳福順若果真請被告
    翁銘陽幫忙至解體市場購買，被告吳福順除需支付解體市場
    價格外，還需加上被告翁銘陽所賺取之價差，然被告吳福順
    竟以低於市場價格購得一般市場不易取得之附表四所示電腦
    零件，實有可疑之處。是辯護人上開所辯，亦不足採。
三、綜上所述，足認被告吳福順所辯，顯係卸責之詞，不足採信
    。本件事證明確，被告吳福順上開故買贓物犯行堪以認定，
    應依法論科。
肆、論罪科刑：
一、被告翁銘陽部分：
(一)、核被告翁銘陽就上開事實欄一(一)附表一編號1 至19、21至26
    所為均係犯刑法第320 條第1 項之竊盜罪；就上開事實欄一
    (二)附表一編號20所為係犯刑法第321 條第1 項第4 款之加重
    竊盜罪。被告翁銘陽與同案被告黃銘鴻、陳燕皋就前述事實
    欄一(二)附表一編號20所示犯行具有犯意聯絡、行為分擔，應
    論以共同正犯；就上開事實欄一(三)所為係犯刑法第346 條第
    3 項、第1 項之恐嚇取財未遂罪，並應依刑法第25條第2 項
    規定，減輕其刑。被告翁銘陽與同案被告林志銘就事實欄一
    (三)犯行具有犯意聯絡、行為分擔，應論以共同正犯。被告所
    犯上開27罪間，犯意各別，行為互殊，為數罪，應予分論併
    罰。被告翁銘陽前因違反毒品危害防制條例案件，經本院以
    89年度易字第1769號判處有期徒刑4 月確定，於90年4 月23
    日易科罰金執行完畢，復因竊盜案件，經本院以95年度簡上
    字第726 號判處有期徒刑8 月，並經臺灣高法院高雄分院以
    95年度上易字第839 號駁回上訴確定，復經臺灣高法院高雄
    分院以96年度聲減字第1330號減刑為有期徒刑4 月，嗣於96
    年7 月31日執行完畢，有臺灣高等法院被告前案紀錄表在卷
    可查，其於前開有期徒刑執行完畢後，5 年以內故意再犯本
    案27件法定刑均為有期徒刑以上之罪，為累犯，均應依刑法
    第47條第1 項加重其刑。又上開事實欄一(三)所為係犯刑法第
    346 條第3 項、第1 項之恐嚇取財未遂罪，並應依刑法第25
    條第2 項規定，減輕其刑，並依法先加後減之。爰審酌被告
    翁銘陽前因竊盜等案件，甫經執行完畢，業如前述，竟仍不
    知悛悔警惕，年值青壯，不思以正當手段獲取財物，竟再為
    本案27件犯行，且利用被害人財物被竊之際恫嚇他人交付財
    物，除造成被害人財產上損害外，亦嚴重危害社會治安，殊
    值非難，及其竊盜財物數量、價值，並綜合考量其犯罪之動
    機、目的及手段，及兼衡其品行、生活狀況與智識程度，暨
    其犯後態度等一切情狀，分別量處如主文所示之刑，暨定其
    應執行之刑，以示懲儆。另扣案0000000000號行動電話1 支
    （含SIM 卡），屬於被告林志銘所有，有通聯調閱查詢單在
    卷足稽（見偵卷二第61頁），且供事實欄一(三)犯罪所用，依
    刑法第38條第1 項第2 款，宣告沒收之；另扣案六角板手係
    被告翁銘陽所有且供事實欄一(二)犯罪所用之物，業據同案被
    告黃銘鴻於本院警詢及審理時供述明確（見警卷三第11頁、
    本院卷二第20頁），依刑法第38條第1 項第2 款，宣告沒收
    之，又上開六角板手長約僅8.7 公分，兩端並無銳利情事，
    有照片在卷足稽（見本院卷二第31頁），尚不足威脅他人之
    生命、身體、安全，應不構成兇器，併予敘明。
(二)、按18歲以上之竊盜犯、贓物犯，有犯罪之習慣者，得於刑之
    執行前，令入勞動場所強制工作，竊盜犯贓物犯保安處分條
    例第3 條第1 項定有明文。經查，本件被告翁銘陽先前即因
    多次竊取他人挖土機電腦零件（其中如附表五所示4次犯行
    雖未記載在前案犯罪事實，然屬裁判上一罪關係，另為免訴
    之諭知，詳如後述）經本院以95年度簡上字第726號判處有
    期徒刑8月，並經臺灣高法院高雄分院以95年度上易字第839
    號駁回上訴確定，復經臺灣高法院高雄分院以96年度聲減字
    第1330號減刑為有期徒刑4月，嗣於96年7月31日執行完畢，
    有臺灣高等法院被告前案紀錄表及上開判決在卷足按，而其
    執行完畢後，未能知所戒慎，竟自96年10月中旬某日起再為
    本案26次竊盜犯行，次數甚多，且其行竊目標均係鎖定價值
    不斐之挖土機內之電腦零件，足見被告翁銘陽在欠缺經濟來
    源之狀況下，已習於以上開方式不勞而獲，而有竊盜犯罪之
    習慣，再參酌其竊盜之犯罪手法，並非一時貪圖小利而臨時
    起意所為，乃係有計畫性的遂行其犯罪，所為嚴重危害他人
    財產法益，影響社會秩序甚鉅，為達教化與矯治之目的，實
    有強制其從事勞動，學習一技之長及正確謀生觀念之必要，
    使其日後重返社會，能適應社會生活，爰依竊盜犯贓物犯保
    安處分條例第3 條第1 項、第4 條及第5 條第1 項前段之規
    定，宣告應於刑之執行前，令入勞動場所強制工作3 年。至
    被告翁銘陽之辯護人雖辯稱被告翁銘陽從事駕駛怪手工作，
    有正當工作不須強制工作等語，惟即令被告翁銘陽從事駕駛
    怪手工作，卻仍為前開多起竊盜犯行，顯見其不因從事前開
    工作而有正確之工作觀念，是尚難以此即謂其無強制工作之
    必要，附此敘明。
二、被告陳萬吉部分：
    按收受贓物為贓物罪之概括規定，凡與贓物罪有關，不合於
    搬運、寄藏、故買、牙保贓物之取得持有，均成立收受贓物
    罪，並不以無償移轉所有權為必要（司法院74廳刑一字第83
    6 號函意旨參照）。故核被告陳萬吉就上開事實欄二所為分
    別係犯刑法第349 第1 項收受贓物罪及第349 第2 項搬運贓
    物罪，被告陳萬吉與同案被告陳燕皋就前述搬運贓物罪犯行
    具有犯意聯絡、行為分擔，應論以共同正犯。被告陳萬吉所
    犯2 罪間，犯意各別，行為互殊，為數罪，應予分論併罰。
    檢察官於起訴書雖未載明被告陳萬吉亦觸犯刑法第349 條第
    1 項之收受贓物罪，惟已於起訴事實欄載明該犯罪事實，本
    院就此部分自應依法而為審判，且經本院審理中已當庭告知
    （見本院卷三第38頁），業已踐行刑事訴訟法第95條第1款
    之程序命就該罪為辯論，並無突襲性審判問題，併予敘明。
    審酌被告陳萬吉搬運、收受他人竊盜犯罪所得之贓物，使被
    害人難以追回其損失，所為實無足取，並綜合考量其犯罪之
    動機、目的及手段，及兼衡其品行、生活狀況與智識程度，
    暨其犯後態度等一切情狀，分別量處如主文所示之刑暨定其
    應執行之刑，並諭知易科罰金之折算標準，以資懲儆。
三、被告吳福順部分：
    核被告吳福順就事實欄三所為係犯刑法第349 條第2 項之故
    買贓物罪。審酌被告吳福順貪圖便宜故買同案被告翁銘陽兜
    售附表四所示贓物，助長竊盜風氣，致被害人受有無法營業
    之損害，且對於社會治安所生危害之程度，暨其犯後態度、
    犯罪手段、故買贓物之數量等一切情狀，量處如主文所示之
    刑，並諭知易科罰金之折算標準，以資懲儆。
丙、免訴部分：
壹、公訴意旨另以：被告翁銘陽基於意圖為自己不法所有之概括
    犯意，於附表五編號1至4所示之時、地，以同表所示之方式
    連續竊取各該挖土機之電腦零件，因認被告翁銘陽此部分亦
    涉犯刑法第320條第1項之竊盜罪嫌。
貳、按案件曾經判決確定者，應諭知免訴之判決，刑事訴訟法第
    302 條第1 款定有明文。且此項原則關於實質上一罪或裁判
    上一罪，均有其適用。連續犯係裁判上一罪，其一部分犯罪
    事實曾經判決確定者，其效力當然及於全部，故檢察官復將
    其他部分重行起訴，亦應諭知免訴之判決，最高法院49年台
    非字第20號判例意旨參照。
參、查本件被告翁銘陽前於95年3 月3 日3 時30分許、95年5 月
    3日下午4時25分許，先後在如附表六所示地點，竊取如附表
    六所示挖土機內之電子儀表板主機及車牌等物，所涉係犯刑
    法第320條第1項、第3項之普通竊盜未遂罪及刑法第321條第
    1 項第3款之加重竊盜既遂罪，經本院以95年度簡上字第726
    號論以連續加重竊盜罪，判處有期徒刑8月，並經臺灣高法
    院高雄分院於96年2月15日以95年度上易字第839號駁回上訴
    確定，有判決書及台灣高等法院被告前案紀錄表各1份在卷
    可查，該案與附表五經檢察官起訴之竊盜犯行（均係95年7
    月1 日刑法修正施行前所犯），時間緊接，行竊目標多係鎖
    定價值不斐之挖土機內之電腦零件，所犯係基本構成要件相
    同之罪名，顯係基於概括犯意反覆為之，自屬修正前刑法第
    56 條 之連續犯，為裁判上一罪，依審判不可分原則，前案
    確定判決之效力，應及此部分竊盜之犯罪事實，此部分犯行
    爰諭知免訴之判決。
據上論結，應依刑事訴訟法第299條第1項前段、第302條第1款，
刑法第28條、第320條第1項、第321條第1項第4款、第346條第3
項、第1項、第349條第1項、第2項、第3項、第25條第1項、第2
項、第47條第1項、第41條第1項、第51條第5款、第38條第1項第
2款，竊盜犯贓物犯保安處分條例第3條第1項、第4條、第5條第1
項前段，刑法施行法第1條之1，判決如主文。
本案經檢察官周天畏到庭執行職務。
中    華    民    國    99    年    12    月    16    日
                  刑事第十九庭審判長法  官  陳志銘
                                    法  官  黃宣撫
                                    法  官  吳芝瑛
以上正本證明與原本無異。
如不服本判決應於收受送達後10日內向本院提出上訴書狀，並應
敘述具體理由；如未敘述上訴理由者，應於上訴期間屆滿後20日
內向本院補提理由書（均須按他造當事人之人數附繕本）「切勿
逕送上級法院」。
中    華    民    國    99    年    12    月    16    日
                                    書記官  林麗文
附表一：
┌──┬──┬───┬────┬────┬────┬──────────┬───────┐
│編  │起訴│被害人│失竊時間│失竊地點│失竊物品│      證據出處      │   宣告刑     │
│號  │書原│      │        │        │(新臺幣)│                    │              │
│    │附表│      │        │        │        │                    │              │
│    │編號│      │        │        │        │                    │              │
├──┼──┼───┼────┼────┼────┼──────────┼───────┤
│ 1  │ 5  │凌束榮│96年10月│高雄縣美│挖土機內│1.證人凌束榮證述遭竊│翁銘陽犯竊盜罪│
│    │    │（告訴│中旬某日│濃鎮福安│裝置之螢│  盜之事實。        │，累犯，處有期│
│    │    │）    │        │橋頭旁  │幕儀表板│2.贓物認領保管單、指│徒刑伍月。    │
│    │    │      │        │        │1塊（價 │  認贓物相片（參警卷│              │
│    │    │      │        │        │值1萬元 │  70-74頁）         │              │
│    │    │      │        │        │）      │3.扣押物品目錄表所示│              │
│    │    │      │        │        │        │  編號74號之物（參警│              │
│    │    │      │        │        │        │  卷352頁）         │              │
├──┼──┼───┼────┼────┼────┼──────────┼───────┤
│ 2  │ 6  │吳正勳│97年4月 │高雄市孔│挖土機內│1.證人吳正勳證述遭竊│翁銘陽犯竊盜罪│
│    │    │（告訴│12日8時 │林路與蓮│裝置之螢│  盜之事實。        │，累犯，處有期│
│    │    │）    │許      │潭路口旁│幕儀表板│2.贓物認領保管單、指│徒刑柒月。    │
│    │    │      │        │        │、大電腦│  認贓物相片（參警卷│              │
│    │    │      │        │        │、小電腦│  75-79頁）         │              │
│    │    │      │        │        │各1塊（ │3.扣押物品目錄表所示│              │
│    │    │      │        │        │價值7至 │  編號16、38、66-2號│              │
│    │    │      │        │        │8萬元） │  等物（參警卷331、 │              │
│    │    │      │        │        │        │  342頁）           │              │
├──┼──┼───┼────┼────┼────┼──────────┼───────┤
│ 3  │ 7  │郭耿銘│97年4月 │高雄縣仁│挖土機內│1.證人郭耿銘證述遭竊│翁銘陽犯竊盜罪│
│    │    │      │15日7時 │武鄉水管│裝置之螢│  盜之事實。        │，累犯，處有期│
│    │    │      │許      │路19-1號│幕儀表板│2.贓物認領保管單、指│徒刑伍月。    │
│    │    │      │        │旁      │、大電腦│  認贓物相片、報案三│              │
│    │    │      │        │        │各1塊（ │  聯單（參警卷80-85 │              │
│    │    │      │        │        │價值2萬 │  頁）              │              │
│    │    │      │        │        │元）    │3.扣押物品目錄表所示│              │
│    │    │      │        │        │        │  編號9、71 號等物（│              │
│    │    │      │        │        │        │  參警卷331、352頁）│              │
├──┼──┼───┼────┼────┼────┼──────────┼───────┤
│ 4  │ 8  │鍾國松│97年5月 │高雄縣美│挖土機內│1.證人鍾國松證述遭竊│翁銘陽犯竊盜罪│
│    │    │（告訴│中旬    │濃鎮自強│裝置之螢│  盜之事實。        │，累犯，處有期│
│    │    │）    │        │路段旁  │幕儀表板│2.贓物認領保管單、指│徒刑柒月。    │
│    │    │      │        │        │、大電腦│  認贓物相片（參警卷│              │
│    │    │      │        │        │、小電腦│  86-90頁）         │              │
│    │    │      │        │        │各1塊（ │3.扣押物品目錄表所示│              │
│    │    │      │        │        │價值7萬 │  編號5、33、47號等 │              │
│    │    │      │        │        │元）    │  物（參警卷331頁） │              │
├──┼──┼───┼────┼────┼────┼──────────┼───────┤
│ 5  │ 9  │張鈞祺│97年5月 │高雄縣美│挖土機內│1.證人張鈞祺證述遭竊│翁銘陽犯竊盜罪│
│    │    │      │22日7時 │濃鎮瀰濃│裝置之電│  盜之事實。        │，累犯，處有徒│
│    │    │      │15分許  │里中山路│腦板1塊 │2.贓物認領保管單、指│刑伍月。      │
│    │    │      │        │1段369-1│（價值3 │  認贓物相片、報案三│              │
│    │    │      │        │號旁工地│萬元）  │  聯單（參警卷91-96 │              │
│    │    │      │        │        │        │  頁）              │              │
│    │    │      │        │        │        │3.扣押物品目錄表所示│              │
│    │    │      │        │        │        │  編號69號之物（參警│              │
│    │    │      │        │        │        │  卷352頁）         │              │
├──┼──┼───┼────┼────┼────┼──────────┼───────┤
│ 6  │ 10 │蘇輝明│97年5月 │高雄縣仁│挖土機內│1.證人蘇輝明證述遭竊│翁銘陽犯竊盜罪│
│    │    │（告訴│26日22時│武鄉八德│裝置之螢│  盜之事實。        │，累犯，處有期│
│    │    │）    │52分許  │南路與澄│幕儀表板│2.贓物認領保管單、指│徒刑柒月。    │
│    │    │      │        │清巷旁育│、大電腦│  認贓物相片、報案三│              │
│    │    │      │        │才重劃區│各1塊（ │  聯單（參警卷97-102│              │
│    │    │      │        │        │價值7萬 │  頁）              │              │
│    │    │      │        │        │元）    │3.扣押物品目錄表所示│              │
│    │    │      │        │        │        │  編號13、25號等物（│              │
│    │    │      │        │        │        │  參警卷331頁）     │              │
├──┼──┼───┼────┼────┼────┼──────────┼───────┤
│ 7  │ 11 │黃仁宅│97年6月4│高雄縣大│挖土機內│1.證人黃仁宅證述遭竊│翁銘陽犯竊盜罪│
│    │    │（告訴│日16時0 │社鄉保社│裝置之螢│  盜之事實。        │，累犯，處有期│
│    │    │）    │分許    │村大社段│幕儀表板│2.贓物認領保管單、指│徒刑捌月。    │
│    │    │      │        │105號旁 │1塊、大 │  認贓物相片、報案三│              │
│    │    │      │        │        │電腦2塊 │  聯單（參警卷103-10│              │
│    │    │      │        │        │（價值13│  8頁）             │              │
│    │    │      │        │        │萬元）  │3.扣押物品目錄表所示│              │
│    │    │      │        │        │        │  編號15、23、28號等│              │
│    │    │      │        │        │        │  物（參警卷331頁） │              │
├──┼──┼───┼────┼────┼────┼──────────┼───────┤
│ 8  │ 12 │黃世榮│97年6月9│高雄縣仁│挖土機內│1.證人黃世榮證述遭竊│翁銘陽犯竊盜罪│
│    │    │（告訴│日7時2分│武鄉竹後│裝置之螢│  盜之事實。        │，累犯，處有期│
│    │    │）    │許      │村竹東路│幕儀表板│2.贓物認領保管單、指│徒刑捌月。    │
│    │    │      │        │88號「城│、大電腦│  認贓物相片、報案三│              │
│    │    │      │        │夆實業有│、小電腦│  聯單（參警卷109-11│              │
│    │    │      │        │限公司砂│各1塊（ │  4頁）             │              │
│    │    │      │        │石場」  │價值11萬│3.扣押物品目錄表所示│              │
│    │    │      │        │        │元）    │  編號18、30、40號等│              │
│    │    │      │        │        │        │  物（參警卷331頁） │              │
├──┼──┼───┼────┼────┼────┼──────────┼───────┤
│ 9  │ 13 │蘇慶治│97年6月 │高雄縣岡│挖土機內│1.證人蘇慶治證述遭竊│翁銘陽犯竊盜罪│
│    │    │（告訴│15日    │山鎮岡燕│裝置之螢│  盜之事實。        │，累犯，處有期│
│    │    │）    │        │路旁    │幕儀表板│2.贓物認領保管單、指│徒刑捌月。    │
│    │    │      │        │        │、大電腦│  認贓物相片（參警卷│              │
│    │    │      │        │        │、小電腦│  115- 119頁）      │              │
│    │    │      │        │        │各1塊（ │3.扣押物品目錄表所示│              │
│    │    │      │        │        │價值18萬│  編號3、34、46號等 │              │
│    │    │      │        │        │元）    │  物（參警卷331頁） │              │
├──┼──┼───┼────┼────┼────┼──────────┼───────┤
│ 10 │ 14 │李佳享│97年6月 │高雄縣鳳│挖土機內│1.證人李佳享證述遭竊│翁銘陽犯竊盜罪│
│    │    │      │27日8時 │山市瑞龍│裝置之螢│  盜之事實。        │，累犯，處有期│
│    │    │      │許      │路交流道│幕儀表板│2.贓物認領保管單、指│徒刑捌月。    │
│    │    │      │        │南下旁  │、小電腦│  認贓物相片（參警卷│              │
│    │    │      │        │        │各1塊（ │  120- 124頁）      │              │
│    │    │      │        │        │價值11萬│3.扣押物品目錄表所示│              │
│    │    │      │        │        │元）    │  編號7、48號等物（ │              │
│    │    │      │        │        │        │  參警卷331頁）     │              │
├──┼──┼───┼────┼────┼────┼──────────┼───────┤
│ 11 │ 15 │梁常交│97年7月3│高雄縣大│挖土機內│1.證人梁常交證述遭竊│翁銘陽犯竊盜罪│
│    │    │（告訴│日8時30 │社鄉三奶│裝置之螢│  盜之事實。        │，累犯，處有期│
│    │    │）    │分許    │壇段129 │幕儀表板│2.贓物認領保管單、指│徒刑伍月。    │
│    │    │      │        │地號旁  │1塊（價 │  認贓物相片、報案三│              │
│    │    │      │        │        │值3萬元 │  聯單（參警卷125-  │              │
│    │    │      │        │        │）      │  130頁）           │              │
│    │    │      │        │        │        │3.扣押物品目錄表所示│              │
│    │    │      │        │        │        │  編號64號之物（參警│              │
│    │    │      │        │        │        │  卷342頁）         │              │
├──┼──┼───┼────┼────┼────┼──────────┼───────┤
│ 12 │ 16 │楊勝茂│97年7月 │高雄縣鳳│挖土機內│1.證人楊勝茂證述遭竊│翁銘陽犯竊盜罪│
│    │    │      │15日7時 │山市曹公│裝置之螢│  盜之事實。        │，累犯，處有期│
│    │    │      │許      │里新生街│幕儀表板│2.贓物認領保管單、指│徒刑伍月。    │
│    │    │      │        │27號旁  │、大電腦│  認贓物相片、報案三│              │
│    │    │      │        │        │各1塊（ │  聯單（參警卷131-  │              │
│    │    │      │        │        │價值5萬 │  136頁）           │              │
│    │    │      │        │        │元）    │3.扣押物品目錄表所示│              │
│    │    │      │        │        │        │  編號10、22號等物（│              │
│    │    │      │        │        │        │  參警卷331頁）     │              │
├──┼──┼───┼────┼────┼────┼──────────┼───────┤
│ 13 │ 17 │謝錦坤│97年7月 │高雄縣大│挖土機內│1.證人謝錦坤證述遭竊│翁銘陽犯竊盜罪│
│    │    │      │19日20時│寮鄉松寮│裝置之螢│  盜之事實。        │，累犯，處有期│
│    │    │      │30分    │橋下路旁│幕儀表板│2.贓物認領保管單、指│徒刑捌月。    │
│    │    │      │        │        │、大電腦│  認贓物相片（參警卷│              │
│    │    │      │        │        │、小電腦│  137- 141頁）      │              │
│    │    │      │        │        │各1塊（ │3.扣押物品目錄表所示│              │
│    │    │      │        │        │價值13萬│  編號6、35、65號等 │              │
│    │    │      │        │        │元）    │  物（參警卷331、342│              │
│    │    │      │        │        │        │  頁）              │              │
├──┼──┼───┼────┼────┼────┼──────────┼───────┤
│ 14 │ 18 │蕭見智│97年8月7│高雄縣鳳│挖土機內│1.證人蕭見智證述遭竊│翁銘陽犯竊盜罪│
│    │    │（告訴│日13時30│山市北門│裝置之螢│  盜之事實。        │，累犯，處有期│
│    │    │）    │分許    │里經武陸│幕儀表板│2.贓物認領保管單、指│徒刑捌月。    │
│    │    │      │        │橋旁    │、大電腦│  認贓物相片、報案三│              │
│    │    │      │        │        │、小電腦│  聯單（參警卷142-14│              │
│    │    │      │        │        │各1塊（ │  7頁）             │              │
│    │    │      │        │        │價值13萬│3.扣押物品目錄表所示│              │
│    │    │      │        │        │元）    │  編號2、29、36號等 │              │
│    │    │      │        │        │        │  物（參警卷331頁） │              │
├──┼──┼───┼────┼────┼────┼──────────┼───────┤
│ 15 │ 19 │農英忠│97年8月 │高雄市楠│挖土機內│1.證人農英忠證述遭竊│翁銘陽犯竊盜罪│
│    │    │（告訴│11日8時 │梓區中興│裝置之電│  盜之事實。        │，累犯，處有期│
│    │    │）    │許      │里29號與│腦機板組│2.贓物認領保管單、指│徒刑柒月。    │
│    │    │      │        │大學22街│1組（價 │  認贓物相片、報案三│              │
│    │    │      │        │路旁    │值7萬元 │  聯單（參警卷148-  │              │
│    │    │      │        │        │）      │  153頁）           │              │
│    │    │      │        │        │        │3.扣押物品目錄表所示│              │
│    │    │      │        │        │        │  編號55號之物（參警│              │
│    │    │      │        │        │        │  卷335頁）         │              │
├──┼──┼───┼────┼────┼────┼──────────┼───────┤
│ 16 │ 20 │唐春強│97年8月 │屏東縣鹽│挖土機內│1.證人唐春強證述遭竊│翁銘陽犯竊盜罪│
│    │    │      │中旬    │埔鄉新高│裝置之螢│  盜之事實。        │，累犯，處有期│
│    │    │      │        │路媽祖廟│幕儀表板│2.贓物認領保管單、指│徒刑伍月。    │
│    │    │      │        │工地旁  │1塊     │  認贓物相片（參警卷│              │
│    │    │      │        │        │        │  154- 158頁）      │              │
│    │    │      │        │        │        │3.扣押物品目錄表所示│              │
│    │    │      │        │        │        │  編號76號之物（參警│              │
│    │    │      │        │        │        │  卷330頁）         │              │
├──┼──┼───┼────┼────┼────┼──────────┼───────┤
│ 17 │ 21 │蘇詠盛│97年8月 │高雄縣仁│吊車內電│1.證人蘇詠盛證述遭竊│翁銘陽犯竊盜罪│
│    │    │      │19日9時 │武鄉八卦│腦及挖土│  盜之事實。        │，累犯，處有期│
│    │    │      │許      │村八德中│機內裝置│2.報案三聯單（參警卷│徒刑玖月。    │
│    │    │      │        │路341號 │之電腦各│  211頁）           │              │
│    │    │      │        │旁      │1台（價 │                    │              │
│    │    │      │        │        │值48萬元│                    │              │
│    │    │      │        │        │）      │                    │              │
├──┼──┼───┼────┼────┼────┼──────────┼───────┤
│ 18 │ 22 │蕭卜誼│97年8月 │高雄縣鳳│挖土機內│1.證人蕭卜誼證述遭竊│翁銘陽犯竊盜罪│
│    │    │（告訴│23日7時 │山市曹公│裝置之螢│  盜之事實。        │，累犯，處有期│
│    │    │）    │許      │里中華信│幕儀表板│2.贓物認領保管單、指│徒刑捌月。    │
│    │    │      │        │義路旁  │、大電腦│  認贓物相片、報案三│              │
│    │    │      │        │        │各1塊（ │  聯單（參警卷159-16│              │
│    │    │      │        │        │價值11萬│  4頁）             │              │
│    │    │      │        │        │元）    │3.扣押物品目錄表所示│              │
│    │    │      │        │        │        │  編號49、50號等物（│              │
│    │    │      │        │        │        │  參警卷331頁）     │              │
├──┼──┼───┼────┼────┼────┼──────────┼───────┤
│ 19 │ 23 │曾基泉│97年9月 │高雄縣大│挖土機內│1.證人曾基泉證述遭竊│翁銘陽犯竊盜罪│
│    │    │（告訴│初      │寮鄉江山│裝置之螢│  盜之事實。        │，累犯，處有期│
│    │    │）    │        │村光明路│幕儀表板│2.贓物認領保管單、指│徒刑柒月。    │
│    │    │      │        │旁      │1塊（價 │  認贓物相片（參警卷│              │
│    │    │      │        │        │值10萬元│  165-169頁）       │              │
│    │    │      │        │        │）      │3.扣押物品目錄表所示│              │
│    │    │      │        │        │        │  編號20號之物（參警│              │
│    │    │      │        │        │        │  卷331頁）         │              │
├──┼──┼───┼────┼────┼────┼──────────┼───────┤
│ 20 │ 24 │黃耀民│97年9月7│高雄市三│挖土機內│1.證人黃耀民證述遭竊│翁銘陽犯結夥竊│
│    │    │（告訴│日8時15 │民區明仁│裝置之螢│  盜之事實。        │盜罪，累犯，處│
│    │    │）    │分許    │路與明哲│幕儀表板│2.贓物認領保管單、指│有期徒刑拾月。│
│    │    │      │        │路口旁  │、大電腦│  認贓物相片、報案三│扣案六角板手壹│
│    │    │      │        │        │、小電腦│  聯單（參警卷170-17│支沒收。      │
│    │    │      │        │        │各1塊（ │  5頁）             │              │
│    │    │      │        │        │價值13萬│3.扣押物品目錄表所示│              │
│    │    │      │        │        │元）    │  編號8、31、45號等 │              │
│    │    │      │        │        │        │  物（參警卷331頁） │              │
├──┼──┼───┼────┼────┼────┼──────────┼───────┤
│ 21 │ 25 │邱榮林│97年9月 │高雄縣六│挖土機內│1.證人邱榮林證述遭竊│翁銘陽犯竊盜罪│
│    │    │      │18日6時 │龜鄉新發│裝置之螢│  盜之事實。        │，累犯，處有期│
│    │    │      │30分許  │村台27線│幕儀表板│2.贓物認領保管單、指│徒刑伍月。    │
│    │    │      │        │6公里獅 │、大電腦│  認贓物相片、報案三│              │
│    │    │      │        │山路產業│各1塊（ │  聯單（參警卷176-  │              │
│    │    │      │        │道路旁  │價值3萬 │  181頁）           │              │
│    │    │      │        │        │元）    │3.扣押物品目錄表所示│              │
│    │    │      │        │        │        │  編號11、70號等物（│              │
│    │    │      │        │        │        │  參警卷331、352頁）│              │
├──┼──┼───┼────┼────┼────┼──────────┼───────┤
│ 22 │ 26 │吳明月│97年9月 │高雄市左│挖土機內│1.證人吳明月證述遭竊│翁銘陽犯竊盜罪│
│    │    │（告訴│27日7時 │營區新上│裝置之螢│  盜之事實。        │，累犯，處有期│
│    │    │）    │許      │里博愛2 │幕儀表板│2.贓物認領保管單、指│徒刑捌月。    │
│    │    │      │        │路246號 │、大電腦│  認贓物相片、報案三│              │
│    │    │      │        │旁      │、小電腦│  聯單（參警卷182-18│              │
│    │    │      │        │        │各1塊（ │  7頁）             │              │
│    │    │      │        │        │價值12萬│3.扣押物品目錄表所示│              │
│    │    │      │        │        │元）    │  編號19、24、41號等│              │
│    │    │      │        │        │        │  物（參警卷331頁） │              │
├──┼──┼───┼────┼────┼────┼──────────┼───────┤
│ 23 │ 27 │陳建旭│97年9月 │高雄市博│挖土機內│1.證人陳建旭證述遭竊│翁銘陽犯竊盜罪│
│    │    │（告訴│28日8時 │愛路與至│裝置之螢│  盜之事實。        │，累犯，處有期│
│    │    │）    │許      │真路口旁│幕儀表板│2.贓物認領保管單、指│徒刑捌月。    │
│    │    │      │        │        │、大電腦│  認贓物相片（參警卷│              │
│    │    │      │        │        │、小電腦│  188- 192頁）      │              │
│    │    │      │        │        │各1塊（ │3.扣押物品目錄表所示│              │
│    │    │      │        │        │價值11萬│  編號4、26、42號等 │              │
│    │    │      │        │        │元）    │  物（參警卷331頁） │              │
├──┼──┼───┼────┼────┼────┼──────────┼───────┤
│ 24 │ 28 │邱志賢│97年9月 │高雄縣仁│挖土機內│1.證人邱志賢證述遭竊│翁銘陽犯竊盜罪│
│    │    │（告訴│29日2時 │武鄉水管│裝置之螢│  盜之事實。        │，累犯，處有期│
│    │    │）    │30分許  │路旁運動│幕儀表板│2.贓物認領保管單、指│徒刑伍月。    │
│    │    │      │        │公園對面│1塊（價 │  認贓物相片（參警卷│              │
│    │    │      │        │        │值3萬元 │  193-197頁）       │              │
│    │    │      │        │        │）      │3.扣押物品目錄表所示│              │
│    │    │      │        │        │        │  編號17號之物（參警│              │
│    │    │      │        │        │        │  卷331頁）         │              │
├──┼──┼───┼────┼────┼────┼──────────┼───────┤
│ 25 │ 29 │黃崑復│97年10月│高雄縣茂│挖土機內│1.證人黃崑復證述遭竊│翁銘陽犯竊盜罪│
│    │    │（告訴│7日7時30│林鄉萬山│裝置之螢│  盜之事實。        │，累犯，處有期│
│    │    │）    │分許    │村旁    │幕儀表板│2.贓物認領保管單、指│徒刑伍月。    │
│    │    │      │        │        │1塊（價 │  認贓物相片（參警卷│              │
│    │    │      │        │        │值5萬元 │  198- 202頁）      │              │
│    │    │      │        │        │）      │3.扣押物品目錄表所示│              │
│    │    │      │        │        │        │  編號73號之物（參警│              │
│    │    │      │        │        │        │  卷352頁）         │              │
├──┼──┼───┼────┼────┼────┼──────────┼───────┤
│ 26 │ 30 │許朝貴│97年10月│高雄縣仁│挖土機內│1.證人許朝貴容證述遭│翁銘陽犯竊盜罪│
│    │    │（告訴│9日9時許│武鄉高楠│裝置之螢│  竊盜之事實。      │，累犯，處有期│
│    │    │）    │        │公路30號│幕儀表板│2.贓物認領保管單、指│徒刑柒月。    │
│    │    │      │        │前人行道│1塊（價 │  認贓物相片、報案三│              │
│    │    │      │        │        │值10萬元│  聯單（參警卷203-20│              │
│    │    │      │        │        │）      │  8頁）             │              │
│    │    │      │        │        │        │3.扣押物品目錄表所示│              │
│    │    │      │        │        │        │  編號21號之物（參警│              │
│    │    │      │        │        │        │  卷331頁）         │              │
└──┴──┴───┴────┴────┴────┴──────────┴───────┘
附表二 （林堯部分）
┌──┬──┬───┬────┬────┬────┬────┬───────┬───────┐
│編號│起訴│被害人│失竊時間│失竊地點│失竊物品│故買贓物│證據出處      │備註          │
│    │書原│      │        │        │(新臺幣)│時間    │              │              │
│    │附表│      │        │        │        │        │              │              │
│    │編號│      │        │        │        │        │              │              │
├──┼──┼───┼────┼────┼────┼────┼───────┼───────┤
│ 1  │6   │吳正勳│97年4月 │高雄市孔│挖土機內│97年10月│1.證人吳正勳證│即扣押物品目錄│
│    │    │（告訴│12日8時 │林路與蓮│裝置之螢│間某日  │述遭竊盜之事實│表編號16、38之│
│    │    │）    │許      │潭路口旁│幕儀表板│        │。            │物（參警卷331 │
│    │    │      │        │        │、小電腦│        │2.贓物認領保管│頁）          │
│    │    │      │        │        │各1塊   │        │單、指認贓物相│              │
│    │    │      │        │        │        │        │片（參警卷75-7│              │
│    │    │      │        │        │        │        │9頁）         │              │
├──┼──┼───┼────┼────┼────┼────┼───────┼───────┤
│ 2  │7   │郭耿銘│97年4月 │高雄縣仁│挖土機內│97年10月│1.證人郭耿銘證│即扣押物品目錄│
│    │    │      │15日7時 │武鄉水管│裝置之螢│間某日  │述遭竊盜之事實│表編號9之物（ │
│    │    │      │許      │路19-1號│幕儀表板│        │。            │參警卷331頁） │
│    │    │      │        │旁      │1塊     │        │2.贓物認領保管│              │
│    │    │      │        │        │        │        │單、指認贓物相│              │
│    │    │      │        │        │        │        │片、報案三聯單│              │
│    │    │      │        │        │        │        │（參警卷80-85 │              │
│    │    │      │        │        │        │        │頁）          │              │
├──┼──┼───┼────┼────┼────┼────┼───────┼───────┤
│ 3  │8   │鍾國松│97年5月 │高雄縣美│挖土機內│97年10月│1.證人鍾國松證│即扣押物品目錄│
│    │    │（告訴│中旬    │濃鎮自強│裝置之螢│間某日  │述遭竊盜之事實│表編號5、33、 │
│    │    │）    │        │路段旁  │幕儀表板│        │。            │47之物（參警卷│
│    │    │      │        │        │、大電腦│        │2.贓物認領保管│331頁）       │
│    │    │      │        │        │、小電腦│        │單、指認贓物相│              │
│    │    │      │        │        │各1塊（ │        │片（參警卷86-9│              │
│    │    │      │        │        │價值7萬 │        │0頁）         │              │
│    │    │      │        │        │元）    │        │              │              │
├──┼──┼───┼────┼────┼────┼────┼───────┼───────┤
│ 4  │10  │蘇輝明│97年5月 │高雄縣仁│挖土機內│97年10月│1.證人蘇輝明證│即扣押物品目錄│
│    │    │（告訴│26日22時│武鄉八德│裝置之螢│間某日  │述遭竊盜之事實│表編號13、25之│
│    │    │）    │52分許  │南路與澄│幕儀表板│        │。            │物（參警卷331 │
│    │    │      │        │清巷旁育│、大電腦│        │2.贓物認領保管│頁）          │
│    │    │      │        │才重劃區│各1塊（ │        │單、指認贓物相│              │
│    │    │      │        │        │價值7萬 │        │片、報案三聯單│              │
│    │    │      │        │        │元）    │        │（參警卷97-102│              │
│    │    │      │        │        │        │        │頁）          │              │
├──┼──┼───┼────┼────┼────┼────┼───────┼───────┤
│ 5  │11  │黃仁宅│97年6月4│高雄縣大│挖土機內│97年10月│1.證人黃仁宅證│即扣押物品目錄│
│    │    │（告訴│日16時0 │社鄉保社│裝置之螢│間某日  │述遭竊盜之事實│表編號15、23、│
│    │    │）    │分許    │村大社段│幕儀表板│        │。            │28之物（參警卷│
│    │    │      │        │105號旁 │1塊、大 │        │2.贓物認領保管│331頁）       │
│    │    │      │        │        │電腦2塊 │        │單、指認贓物相│              │
│    │    │      │        │        │（價值13│        │片、報案三聯單│              │
│    │    │      │        │        │萬元）  │        │（參警卷103-10│              │
│    │    │      │        │        │        │        │8頁）         │              │
├──┼──┼───┼────┼────┼────┼────┼───────┼───────┤
│ 6  │12  │黃世榮│97年6月9│高雄縣仁│挖土機內│97年10月│1.證人黃世榮證│即扣押物品目錄│
│    │    │（告訴│日7時2分│武鄉竹後│裝置之螢│間某日  │述遭竊盜之事實│表編號18、30、│
│    │    │）    │許      │村竹東路│幕儀表板│        │。            │40之物（參警卷│
│    │    │      │        │88號「城│、大電腦│        │2.贓物認領保管│331頁）       │
│    │    │      │        │夆實業有│、小電腦│        │單、指認贓物相│              │
│    │    │      │        │限公司砂│各1塊（ │        │片、報案三聯單│              │
│    │    │      │        │石場」  │價值11萬│        │（參警卷109-11│              │
│    │    │      │        │        │元）    │        │4頁）         │              │
├──┼──┼───┼────┼────┼────┼────┼───────┼───────┤
│ 7  │13  │蘇慶治│97年6月 │高雄縣岡│挖土機內│97年10月│1.證人蘇慶治證│即扣押物品目錄│
│    │    │（告訴│15日    │山鎮岡燕│裝置之螢│間某日  │述遭竊盜之事實│表編號3、34、 │
│    │    │）    │        │路旁    │幕儀表板│        │。            │46之物（參警卷│
│    │    │      │        │        │、大電腦│        │2.贓物認領保管│331頁）       │
│    │    │      │        │        │、小電腦│        │單、指認贓物相│              │
│    │    │      │        │        │各1塊（ │        │片（參警卷115-│              │
│    │    │      │        │        │價值18萬│        │119頁）       │              │
│    │    │      │        │        │元）    │        │              │              │
├──┼──┼───┼────┼────┼────┼────┼───────┼───────┤
│ 8  │14  │李佳享│97年6月 │高雄縣鳳│挖土機內│97年10月│1.證人李佳享證│即扣押物品目錄│
│    │    │      │27日8時 │山市瑞龍│裝置之螢│間某日  │述遭竊盜之事實│表編號7、48之 │
│    │    │      │許      │路交流道│幕儀表板│        │。            │物（參警卷331 │
│    │    │      │        │南下旁  │、小電腦│        │2.贓物認領保管│頁）          │
│    │    │      │        │        │各1塊（ │        │單、指認贓物相│              │
│    │    │      │        │        │價值11萬│        │片（參警卷120-│              │
│    │    │      │        │        │元）    │        │124頁）       │              │
│    │    │      │        │        │        │        │              │              │
├──┼──┼───┼────┼────┼────┼────┼───────┼───────┤
│ 9  │16  │楊勝茂│97年7月 │高雄縣鳳│挖土機內│97年10月│1.證人楊勝茂證│即扣押物品目錄│
│    │    │      │15日7時 │山市曹公│裝置之螢│間某日  │述遭竊盜之事實│表編號10、22之│
│    │    │      │許      │里新生街│幕儀表板│        │。            │物（參警卷331 │
│    │    │      │        │27號旁  │、大電腦│        │2.贓物認領保管│頁）          │
│    │    │      │        │        │各1塊（ │        │單、指認贓物相│              │
│    │    │      │        │        │價值5萬 │        │片、報案三聯單│              │
│    │    │      │        │        │元）    │        │（參警卷131-13│              │
│    │    │      │        │        │        │        │6頁）         │              │
├──┼──┼───┼────┼────┼────┼────┼───────┼───────┤
│ 10 │17  │謝錦坤│97年7月 │高雄縣大│挖土機內│97年10月│1.證人謝錦坤證│即扣押物品目錄│
│    │    │      │19日20時│寮鄉松寮│裝置之螢│間某日  │述遭竊盜之事實│表編號6、35之 │
│    │    │      │30分    │橋下路旁│幕儀表板│        │。            │物（參警卷331 │
│    │    │      │        │        │、大電腦│        │2.贓物認領保管│頁）          │
│    │    │      │        │        │各1塊   │        │單、指認贓物相│              │
│    │    │      │        │        │        │        │片（參警卷137-│              │
│    │    │      │        │        │        │        │141頁）       │              │
├──┼──┼───┼────┼────┼────┼────┼───────┼───────┤
│ 11 │18  │蕭見智│97年8月7│高雄縣鳳│挖土機內│97年10月│1.證人蕭見智證│即扣押物品目錄│
│    │    │（告訴│日13時30│山市北門│裝置之螢│間某日  │述遭竊盜之事實│表編號2、29、 │
│    │    │）    │分許    │里經武陸│幕儀表板│        │。            │36之物（參警卷│
│    │    │      │        │橋旁    │、大電腦│        │2.贓物認領保管│331頁）       │
│    │    │      │        │        │、小電腦│        │單、指認贓物相│              │
│    │    │      │        │        │各1塊（ │        │片、報案三聯單│              │
│    │    │      │        │        │價值13萬│        │（參警卷142-14│              │
│    │    │      │        │        │元）    │        │7頁）         │              │
├──┼──┼───┼────┼────┼────┼────┼───────┼───────┤
│ 12 │20  │唐春強│97年8月 │屏東縣鹽│挖土機內│97年10月│1.證人唐春強證│即扣押物品目錄│
│    │    │      │中旬    │埔鄉新高│裝置之螢│間某日  │述遭竊盜之事實│表編號76之物（│
│    │    │      │        │路媽祖廟│幕儀表板│        │。            │參警卷330頁） │
│    │    │      │        │工地旁  │1塊     │        │2.贓物認領保管│              │
│    │    │      │        │        │        │        │單、指認贓物相│              │
│    │    │      │        │        │        │        │片（參警卷154-│              │
│    │    │      │        │        │        │        │158頁）       │              │
│    │    │      │        │        │        │        │              │              │
├──┼──┼───┼────┼────┼────┼────┼───────┼───────┤
│ 13 │22  │蕭卜誼│97年8月 │高雄縣鳳│挖土機內│97年10月│1.證人蕭卜誼證│即扣押物品目錄│
│    │    │（告訴│23日7時 │山市曹公│裝置之螢│間某日  │述遭竊盜之事實│表編號49、50之│
│    │    │）    │許      │里中華信│幕儀表板│        │。            │物（參警卷331 │
│    │    │      │        │義路旁  │、大電腦│        │2.贓物認領保管│頁）          │
│    │    │      │        │        │各1塊（ │        │單、指認贓物相│              │
│    │    │      │        │        │價值11萬│        │片、報案三聯單│              │
│    │    │      │        │        │元）    │        │（參警卷159-16│              │
│    │    │      │        │        │        │        │4 頁）        │              │
├──┼──┼───┼────┼────┼────┼────┼───────┼───────┤
│ 14 │23  │曾基泉│97年9月 │高雄縣大│挖土機內│97年10月│1.證人曾基泉證│即扣押物品目錄│
│    │    │（告訴│初      │寮鄉江山│裝置之螢│間某日  │述遭竊盜之事實│表編號20之物（│
│    │    │）    │        │村光明路│幕儀表板│        │。            │參警卷331頁） │
│    │    │      │        │旁      │1塊（價 │        │2.贓物認領保管│              │
│    │    │      │        │        │值10萬元│        │單、指認贓物相│              │
│    │    │      │        │        │）      │        │片（參警卷165-│              │
│    │    │      │        │        │        │        │169頁）       │              │
│    │    │      │        │        │        │        │              │              │
├──┼──┼───┼────┼────┼────┼────┼───────┼───────┤
│ 15 │24  │黃耀民│97年9月7│高雄市三│挖土機內│97年10月│1.證人黃耀民證│即扣押物品目錄│
│    │    │（告訴│日8時15 │民區明仁│裝置之螢│間某日  │述遭竊盜之事實│表編號8、31、 │
│    │    │）    │分許    │路與明哲│幕儀表板│        │。            │45之物（參警卷│
│    │    │      │        │路口旁  │、大電腦│        │2.贓物認領保管│331頁）       │
│    │    │      │        │        │、小電腦│        │單、指認贓物相│              │
│    │    │      │        │        │各1塊（ │        │片、報案三聯單│              │
│    │    │      │        │        │價值13萬│        │（參警卷170-17│              │
│    │    │      │        │        │元）    │        │5 頁）        │              │
├──┼──┼───┼────┼────┼────┼────┼───────┼───────┤
│ 16 │25  │邱榮林│97年9月 │高雄縣六│挖土機內│97年10月│1.證人邱榮林證│即扣押物品目錄│
│    │    │      │18日6時 │龜鄉新發│裝置之螢│間某日  │述遭竊盜之事實│表編號11之物（│
│    │    │      │30分許  │村台27線│幕儀表板│        │。            │參警卷331頁） │
│    │    │      │        │6公里獅 │1塊     │        │2.贓物認領保管│              │
│    │    │      │        │山路產業│        │        │單、指認贓物相│              │
│    │    │      │        │道路旁  │        │        │片、報案三聯單│              │
│    │    │      │        │        │        │        │（參警卷176-18│              │
│    │    │      │        │        │        │        │1 頁）        │              │
├──┼──┼───┼────┼────┼────┼────┼───────┼───────┤
│ 17 │26  │吳明月│97年9月 │高雄市左│挖土機內│97年10月│1.證人吳明月證│即扣押物品目錄│
│    │    │（告訴│27日7時 │營區新上│裝置之螢│間某日  │述遭竊盜之事實│表編號19、24、│
│    │    │）    │許      │里博愛2 │幕儀表板│        │。            │41之物（參警卷│
│    │    │      │        │路246號 │、大電腦│        │2.贓物認領保管│331頁）       │
│    │    │      │        │旁      │、小電腦│        │單、指認贓物相│              │
│    │    │      │        │        │各1塊（ │        │片、報案三聯單│              │
│    │    │      │        │        │價值12萬│        │（參警卷182-18│              │
│    │    │      │        │        │元）    │        │7 頁）        │              │
├──┼──┼───┼────┼────┼────┼────┼───────┼───────┤
│ 18 │27  │陳建旭│97年9月 │高雄市博│挖土機內│97年10月│1.證人陳建旭證│即扣押物品目錄│
│    │    │（告訴│28日8時 │愛路與至│裝置之螢│間某日  │述遭竊盜之事實│表編號4、26、 │
│    │    │）    │許      │真路口旁│幕儀表板│        │。            │42之物（參警卷│
│    │    │      │        │        │、大電腦│        │2.贓物認領保管│331頁）       │
│    │    │      │        │        │、小電腦│        │單、指認贓物相│              │
│    │    │      │        │        │各1塊（ │        │片（參警卷188-│              │
│    │    │      │        │        │價值11萬│        │192頁）       │              │
│    │    │      │        │        │元）    │        │              │              │
├──┼──┼───┼────┼────┼────┼────┼───────┼───────┤
│ 19 │28  │邱志賢│97年9月 │高雄縣仁│挖土機內│97年10月│1.證人邱志賢證│即扣押物品目錄│
│    │    │（告訴│29日2時 │武鄉水管│裝置之螢│間某日  │述遭竊盜之事實│表編號17之物（│
│    │    │）    │30分許  │路旁運動│幕儀表板│        │。            │參警卷331頁） │
│    │    │      │        │公園對面│1塊（價 │        │2.贓物認領保管│              │
│    │    │      │        │        │值3萬元 │        │單、指認贓物相│              │
│    │    │      │        │        │）      │        │片（參警卷    │              │
│    │    │      │        │        │        │        │193-197頁）   │              │
│    │    │      │        │        │        │        │              │              │
├──┼──┼───┼────┼────┼────┼────┼───────┼───────┤
│ 20 │30  │許朝貴│97年10月│高雄縣仁│挖土機內│97年10月│1.證人陳智容證│即扣押物品目錄│
│    │    │（告訴│9日9時許│武鄉高楠│裝置之螢│間某日  │述遭竊盜之事實│表編號21之物（│
│    │    │）    │        │公路30號│幕儀表板│        │。            │參警卷331頁） │
│    │    │      │        │前人行道│1塊（價 │        │2.贓物認領保管│              │
│    │    │      │        │        │值10萬元│        │單、指認贓物相│              │
│    │    │      │        │        │）      │        │片、報案三聯單│              │
│    │    │      │        │        │        │        │（參警卷203-20│              │
│    │    │      │        │        │        │        │8頁）         │              │
└──┴──┴───┴────┴────┴────┴────┴───────┴───────┘
附表三（黃淵銘部分）
┌──┬──┬───┬────┬────┬────┬────┬───────┬───────┐
│編號│起訴│被害人│失竊時間│失竊地點│失竊物品│故買贓物│證據出處      │備註          │
│    │書原│      │        │        │        │時間    │              │              │
│    │附表│      │        │        │        │        │              │              │
│    │編號│      │        │        │        │        │              │              │
├──┼──┼───┼────┼────┼────┼────┼───────┼───────┤
│1   │6   │吳正勳│97年4月 │高雄市孔│挖土機內│97年9月 │1.證人吳正勳證│即扣押物品目錄│
│    │    │（告訴│12日8時 │林路與蓮│裝置之大│中旬某日│述遭竊盜之事實│表編號66-2之物│
│    │    │）    │許      │潭路口旁│電腦1塊 │        │。            │（參警卷342頁 │
│    │    │      │        │        │        │        │2.贓物認領保管│）            │
│    │    │      │        │        │        │        │單、指認贓物相│              │
│    │    │      │        │        │        │        │片（參警卷75-7│              │
│    │    │      │        │        │        │        │9頁）         │              │
│    │    │      │        │        │        │        │              │              │
├──┼──┼───┼────┼────┼────┼────┼───────┼───────┤
│2   │15  │梁常交│97年7月3│高雄縣大│挖土機內│97年8月 │1.證人梁常交證│即扣押物品目錄│
│    │    │（告訴│日8時30 │社鄉三奶│裝置之螢│中旬某日│述遭竊盜之事實│表編號64之物（│
│    │    │）    │分許    │壇段129 │幕儀表板│        │。            │參警卷342頁） │
│    │    │      │        │地號旁  │1塊（價 │        │2.贓物認領保管│              │
│    │    │      │        │        │值3萬元 │        │單、指認贓物相│              │
│    │    │      │        │        │）      │        │片、報案三聯單│              │
│    │    │      │        │        │        │        │（參警卷125-13│              │
│    │    │      │        │        │        │        │0頁）         │              │
├──┼──┼───┼────┼────┼────┼────┼───────┼───────┤
│3   │17  │謝錦坤│97年7月 │高雄縣大│挖土機內│97年8月 │1.證人謝錦坤證│即扣押物品目錄│
│    │    │      │19日20時│寮鄉松寮│裝置之小│中旬某日│述遭竊盜之事實│表編號65之物（│
│    │    │      │30分許  │橋下路旁│電腦1塊 │        │。            │參警卷342頁） │
│    │    │      │        │        │        │        │2.贓物認領保管│              │
│    │    │      │        │        │        │        │單、指認贓物相│              │
│    │    │      │        │        │        │        │片（參警卷    │              │
│    │    │      │        │        │        │        │137-141頁）   │              │
└──┴──┴───┴────┴────┴────┴────┴───────┴───────┘
附表四：（吳福順部分）
┌──┬──┬───┬────┬────┬────┬────┬───────┬───────┐
│編號│起訴│被害人│失竊時間│失竊地點│失竊物品│故買贓物│證據出處      │備註          │
│    │書原│      │        │        │(新臺幣)│時間    │              │              │
│    │附表│      │        │        │        │        │              │              │
│    │編號│      │        │        │        │        │              │              │
├──┼──┼───┼────┼────┼────┼────┼───────┼───────┤
│ 1  │1   │黃順豐│94年10月│屏東市忠│挖土機內│97年10月│1.證人黃順豐證│即扣押物品目錄│
│    │    │      │19日7時 │孝路138-│裝置之電│21日    │述遭竊盜之事實│表編號72之物（│
│    │    │      │許      │7號     │腦板1塊 │        │。            │參警卷352頁） │
│    │    │      │        │        │        │        │2.贓物認領保管│              │
│    │    │      │        │        │        │        │單、指認贓物相│              │
│    │    │      │        │        │        │        │片、報案三聯單│              │
│    │    │      │        │        │        │        │（參警卷46-51 │              │
│    │    │      │        │        │        │        │頁）          │              │
├──┼──┼───┼────┼────┼────┼────┼───────┼───────┤
│ 2  │5   │凌束榮│96年10月│高雄縣美│挖土機內│97年10月│1.證人凌束榮證│即扣押物品目錄│
│    │    │（告訴│中旬某日│濃鎮福安│裝置之螢│21日    │述遭竊盜之事實│表編號74之物（│
│    │    │）    │        │橋頭旁  │幕儀表板│        │。            │參警卷352頁） │
│    │    │      │        │        │1塊（價 │        │2.贓物認領保管│              │
│    │    │      │        │        │值1萬元 │        │單、指認贓物相│              │
│    │    │      │        │        │）      │        │片（參警卷70-7│              │
│    │    │      │        │        │        │        │4頁）         │              │
│    │    │      │        │        │        │        │              │              │
├──┼──┼───┼────┼────┼────┼────┼───────┼───────┤
│ 3  │7   │郭耿銘│97年4月 │高雄縣仁│挖土機內│97年10月│1.證人郭耿銘證│即扣押物品目錄│
│    │    │      │15日7時 │武鄉水管│裝置之電│21日    │述遭竊盜之事實│表編號71之物（│
│    │    │      │許      │路19-1號│腦板1塊 │        │。            │參警卷352頁） │
│    │    │      │        │旁      │        │        │2.贓物認領保管│              │
│    │    │      │        │        │        │        │單、指認贓物相│              │
│    │    │      │        │        │        │        │片、報案三聯單│              │
│    │    │      │        │        │        │        │（參警卷80-85 │              │
│    │    │      │        │        │        │        │頁）          │              │
├──┼──┼───┼────┼────┼────┼────┼───────┼───────┤
│ 4  │9   │張鈞祺│97年5月 │高雄縣美│挖土機內│97年10月│1.證人張鈞祺證│即扣押物品目錄│
│    │    │      │22日7時 │濃鎮瀰濃│裝置之電│21日    │述遭竊盜之事實│表編號69之物（│
│    │    │      │15分許  │里中山路│腦板1塊 │        │。            │參警卷352頁） │
│    │    │      │        │1段369-1│（價值3 │        │2.贓物認領保管│              │
│    │    │      │        │號旁工地│萬元）  │        │單、指認贓物相│              │
│    │    │      │        │        │        │        │片、報案三聯單│              │
│    │    │      │        │        │        │        │（參警卷91-96 │              │
│    │    │      │        │        │        │        │頁）          │              │
├──┼──┼───┼────┼────┼────┼────┼───────┼───────┤
│ 5  │25  │邱榮林│97年9月 │高雄縣六│挖土機內│97年10月│1.證人邱榮林證│即扣押物品目錄│
│    │    │      │18日6時 │龜鄉新發│裝置之電│21日    │述遭竊盜之事實│表編號70之物（│
│    │    │      │30分許  │村台27線│腦板1塊 │        │。            │參警卷352頁） │
│    │    │      │        │6公里獅 │        │        │2.贓物認領保管│              │
│    │    │      │        │山路產業│        │        │單、指認贓物相│              │
│    │    │      │        │道路旁  │        │        │片、報案三聯單│              │
│    │    │      │        │        │        │        │（參警卷176-18│              │
│    │    │      │        │        │        │        │1頁）         │              │
├──┼──┼───┼────┼────┼────┼────┼───────┼───────┤
│6   │29  │黃崑復│97年10月│高雄縣茂│挖土機內│97年10月│1.證人黃崑復證│即扣押物品目錄│
│    │    │（告訴│7日7時30│林鄉萬山│裝置之螢│21日    │述遭竊盜之事實│表編號73之物（│
│    │    │）    │分許    │村旁    │幕儀表板│        │。            │參警卷352頁） │
│    │    │      │        │        │1塊     │        │2.贓物認領保管│              │
│    │    │      │        │        │        │        │單、指認贓物相│              │
│    │    │      │        │        │        │        │片（參警卷198-│              │
│    │    │      │        │        │        │        │202頁）       │              │
├──┼──┼───┼────┼────┼────┼────┼───────┼───────┤
│7   │無  │不詳  │不詳    │不詳    │挖土機內│97年10月│              │即扣押物品目錄│
│    │    │      │        │        │裝置之螢│21日    │              │表編號75之物（│
│    │    │      │        │        │幕儀表板│        │              │參警卷352頁） │
│    │    │      │        │        │1塊     │        │              │              │
│    │    │      │        │        │        │        │              │              │
└──┴──┴───┴────┴────┴────┴────┴───────┴───────┘
附表五
┌──┬──┬───┬────┬────┬────┬──────────┐
│編號│起訴│被害人│失竊時間│失竊地點│失竊物品│      證據出處      │
│    │書原│      │        │        │(新臺幣)│                    │
│    │附表│      │        │        │        │                    │
│    │編號│      │        │        │        │                    │
├──┼──┼───┼────┼────┼────┼──────────┤
│ 1  │1   │黃順豐│94年10月│屏東市忠│挖土機內│1.證人黃順豐證述遭竊│
│    │    │      │19日7時 │孝路138-│裝置之螢│  盜之事實。        │
│    │    │      │許      │7號     │幕儀表板│2.贓物認領保管單、指│
│    │    │      │        │        │、大電腦│  認贓物相片、報案三│
│    │    │      │        │        │、小電腦│  聯單（參警卷46-51 │
│    │    │      │        │        │各1塊（ │  頁）              │
│    │    │      │        │        │價值6萬 │3.扣押物品目錄表所示│
│    │    │      │        │        │元）    │  編號14、67、72 號 │
│    │    │      │        │        │        │  等物（參警卷331、 │
│    │    │      │        │        │        │  345、352頁）      │
├──┼──┼───┼────┼────┼────┼──────────┤
│ 2  │ 2  │王寶松│95年1月9│高雄縣仁│挖土機內│1.證人王寶松證述遭竊│
│    │    │（告訴│日23時15│武鄉考潭│裝置之儀│  盜之事實。        │
│    │    │）    │分許    │村158-10│表板、大│2.贓物認領保管單、指│
│    │    │      │        │號旁    │電腦、小│  認贓物相片、報案三│
│    │    │      │        │        │電腦各1 │  聯單（參警卷52-57 │
│    │    │      │        │        │塊（價值│  頁）              │
│    │    │      │        │        │13萬元）│3.扣押物品目錄表所示│
│    │    │      │        │        │        │  編號32、43、68號等│
│    │    │      │        │        │        │  物（參警卷331、348│
│    │    │      │        │        │        │  頁）              │
├──┼──┼───┼────┼────┼────┼──────────┤
│ 3  │ 3  │黃順吉│95年2月 │屏東縣屏│挖土機內│1.證人黃順吉證述遭竊│
│    │    │（告訴│20日9時 │東市483 │裝置之螢│  盜之事實。        │
│    │    │）    │40分許  │號旁    │幕儀表板│2.贓物認領保管單、指│
│    │    │      │        │        │、大電腦│  認贓物相片、報案三│
│    │    │      │        │        │、小電腦│  聯單（參警卷58-63 │
│    │    │      │        │        │各1塊（ │  頁）              │
│    │    │      │        │        │價值12萬│3.扣押物品目錄表所示│
│    │    │      │        │        │元）    │  編號62號之物（參警│
│    │    │      │        │        │        │  卷338頁）         │
├──┼──┼───┼────┼────┼────┼──────────┤
│ 4  │ 4  │陳智容│95年3月1│高雄市小│挖土機內│1.證人陳智容證述遭竊│
│    │    │（告訴│日15時40│港區明勝│裝置之螢│  盜之事實。        │
│    │    │）    │分許    │路26號  │幕儀表板│2.贓物認領保管單、指│
│    │    │      │        │        │、大電腦│  認贓物相片、報案三│
│    │    │      │        │        │、小電腦│  聯單（參警卷64-69 │
│    │    │      │        │        │各1塊（ │  頁）              │
│    │    │      │        │        │價值12萬│3.扣押物品目錄表所示│
│    │    │      │        │        │元）    │  編號1、27、39號等 │
│    │    │      │        │        │        │  物（參警卷331頁） │
└──┴──┴───┴────┴────┴────┴──────────┘
附表六
┌──┬─────┬───────────┬──────┬───────┬───┐
│編號│時間      │地點                  │所竊、竊得之│ 手段         │被害人│
│    │          │                      │物品        │              │      │
├──┼─────┼───────────┼──────┼───────┼───┤
│ 1  │95年3 月3 │高雄縣仁武鄉文武村永達│PC120 型挖土│利用自備鑰匙3 │黃能榮│
│    │日凌晨3 時│技術學院預定地        │機內之電子儀│支，先將該挖土│      │
│    │30分許    │                      │表板主機（原│機車門打開，再│      │
│    │          │                      │聲請簡易判決│動手以不詳工具│      │
│    │          │                      │處刑書所列挖│（未扣案，無從│      │
│    │          │                      │土機，應予更│證明為兇器）卸│      │
│    │          │                      │正）        │下挖土機內電子│      │
│    │          │                      │            │儀表板主機之螺│      │
│    │          │                      │            │絲，著手竊取該│      │
│    │          │                      │            │主機而未得手。│      │
├──┼─────┼───────────┼──────┼───────┼───┤
│ 2  │95年5 月3 │高雄縣仁武鄉○○路與永│車牌號碼    │趁被害人不注意│陳潤華│
│    │日下午4 時│宏巷口附近            │XV-1161 號自│之際，以客觀上│      │
│    │25分許    │                      │小客車車牌2 │對人之身體、健│      │
│    │          │                      │面          │康、安全構成威│      │
│    │          │                      │            │脅，可堪作為兇│      │
│    │          │                      │            │器使用之梅花扳│      │
│    │          │                      │            │手1 支（未扣案│      │
│    │          │                      │            │），下手竊得上│      │
│    │          │                      │            │開車牌2 面。  │      │
└──┴─────┴───────────┴──────┴───────┴───┴

司法院資訊處製作；財團法人民間司法改革基金會備份。
